臺灣高等法院刑事判決
109年度上重訴字第8號
上  訴  人  臺灣新北地方檢察署檢察官
上  訴  人  
即  被  告  HaLevi Meir,Oren Shlomo
            即MAYER OREN SHLOMO
選任辯護人  盧明軒律師
            陳育祺律師
            邱敏婷律師
上  訴  人  
即  被  告  BENT EWART ODANE
選任辯護人  江政俊律師
            李長彥律師
            林裕智律師（辯論終結後解除委任）
上  訴  人  
即  被  告  吳宣  
選任辯護人  陳克譽律師
            王俊賀律師            
上訴人即被告HOBBIE JASON EUGENE之配偶
            何昕蘭
被      告  HOBBIE JASON EUGENE
選任辯護人  余柏萱法扶律師
上列上訴人因被告等殺人等案件，不服臺灣新北地方法院107年
度金重訴字第6號，中華民國109年2月15日第一審判決（起訴案
號：臺灣新北地方檢察署107 年度偵字第27112號、第27113號
、第33797 號），提起上訴，本院判決如下：
    主  文
原判決關於HaLevi  Meir,Oren  Shlomo（即丙○ ○○ ○○○       
 )、甲○ ○○ ○○○       殺人部分及定執行刑部分，均撤
銷。
HaLevi Meir,Oren Shlomo共同犯殺人罪，處無期徒刑，褫奪公
權終身，並於刑之執行完畢或赦免後，驅逐出境。
甲○ ○○ ○○○       共同犯殺人罪，處有期徒刑拾壹年拾月，並
於
刑之執行完畢或赦免後，驅逐出境。
扣案之開山刀貳把均沒收。
其他上訴駁回。
HaLevi Meir,Oren Shlomo前述撤銷改判部分與上訴駁回部分所
處之刑，應執行無期徒刑，褫奪公權終身，並於刑之執行完畢或
赦免後，驅逐出境。
HaLevi Meir,Oren Shlomo前述撤銷改判部分與上訴駁回部分所
處之刑，應執行有期徒刑拾貳年陸月，並於刑之執行完畢或赦免
後，驅逐出境。
    事  實
一、HaLevi Meir,Oren Shlomo（即丙○ ○○ ○○○        ，具雙
    重國籍、綽號：OZ、中文譯名為孫武生、下稱孫武生），甲○ ○○ ○○○       （綽號：JUNIOR、下稱BENT），乙○○ ○○ ○○○         （中文譯名為何傑生、下稱JASON），均為來臺
    教授英語之美國人，庚○則為我國人，向孫武生學習刺青。
    孫武生前於民國105 年間，認識RAMGAHAN SANJAY RYAN（加
    拿大國籍、中文譯名為顏柏萊、下稱RYAN），2 人成為好友
    ，RYAN之妻顏汝翎（已於106 年10月間死亡）並在臺北市○○
    區○○路0 號00樓之0 孫武生所經營之刺青工作室工作，孫武
    生知悉RYAN有販賣第二級毒品大麻，基於友好而為RYAN架設
    「Mr Nice Guy ,Taiwan 」販毒網站，向不特定人兜售大麻
    、大麻膏、MDMA、愷他命、LSD 等毒品（有關孫武生、
　　BENT、庚○販賣毒品部分，由檢察官另行偵辦）。
二、警方於107 年5 月8 日查獲RYAN施用及持有大量大麻，法院
    裁定觀察、勒戒，RYAN於107 年7 月5 日執行觀察勒戒完畢
    出所，未受刑事刑罰，孫武生、BENT與RYAN於107 年7 月16
    日晚間在新北市永和河濱公園見面，交談之後孫武生對RYAN
    心生懷疑，認RYAN有與警方合作，可能提供相關情資或線索
    予警方，而危及孫武生，遂萌生殺人滅口之念，基於殺人之
    犯意，於翌日（7 月17日）在自己刺青工作室，以關鍵字「
    人體解剖圖（body anatomy diagram）」、「人體圖（body
     diagram）」上網搜尋資料，嗣於同年7月間，為避人耳目
    ，以WICKR通訊軟體傳送永和河濱公園及對岸之GOOGLE地圖
    予庚○，並標示對岸臺北端定點，要求庚○於某日至該對岸定
    點把風，孫武生再於同年8 月14日21時左右，至臺北市○○區
    ○○○路000 號「瑞格華‧大海刀品店」（下稱萬華刀品店），
    購買鏈鋸，於8月18日14時許，復至萬華刀品店，選定安大
    略開山刀、CT1 開山刀、鏈鋸、磨刀石等工具並拍照後，返
    回刺青工作室，稍後交付庚○現金新臺幣（下同）7,000 元
    ，指示庚○至萬華刀品店購買安大略橘柄開山刀、CT1 黑柄
    開山刀、防護戰術手套、求生用鏈鋸及磨刀石等物品。庚○
    知悉孫武生所要求代為購買之刀具，係因孫武生自承與他人
    有糾紛，亦明知開山刀2 把、鏈鋸等為具有殺傷力之器械，
    足供遂行傷害他人身體之武器，孫武生並央請庚○購買上開
    物品前，曾以GOOGLE軟體搜尋永和河濱公園及對岸臺北端地
    圖，標示定點要求庚○屆時至定點把風，庚○已可預見孫武生
    購買刀械之目的意在傷害他人，仍基於幫助傷害之犯意，依
    孫武生指示，於8月18日17時左右，赴萬華刀品店以現金4,9
    50 元購買該等物品後，於同日17時35分左右返回孫武生刺
    青工作室，將之交付予孫武生。孫武生取得作案工具後，於
    同年8 月20日下午，在刺青工作室，將裝有煙火盒、孫武生
    與BENT之衣物、鞋子之旅行袋1 只交給JASON，並指示JASON
    於翌日（8月21日）22時左右，到永和河濱公園停車場施放
    煙火，孫武生嗣於8月21日以WICKR 傳訊息要求JASON屆時一
    併購買汽油攜帶到場。JASON因先前聽聞孫武生表示會加害
    背叛者，並要求於8月21日夜晚攜帶旅行袋、汽油至永和河
    濱公園等顯然異常行為，已對孫武生將進行傷害他人之行為
    有所預見，仍基於幫助傷害之犯意，應允孫武生要求，依孫
    武生指示，於8月21日下午4時37分，花費75元購買汽油備用
    ，再於當日晚間10時左右，攜帶旅行袋及汽油等，至永和中
    正橋下，為下述行為，迄約夜
　　間11時方離開永和河濱公園。
三、孫武生於8月21日邀約BENT相見面，BENT於同日19時32分，
    至臺北市○○區○○街000 號0 樓之0 孫武生租屋處喝酒、聊天
    ，孫武生並於當晚7時53分，透過WICKR 邀約RYAN至永和河
    濱公園相見，RYAN同意見面，孫武生、BENT於107年7月中下
    旬、8月中上旬至8月21日夜間8時34分2人出門前之期間，BE
    NT已知悉孫武生意圖殺害RYAN，2人仍攜帶萬華刀品店所購
    得之開山刀、鏈鋸等作案工具及美工刀、連身工作服、塑膠
    袋等，騎乘UBIKE 前往永和河濱公園，由孫武生在前引導，
    並以WICKR 與庚○聯絡，指示庚○前往永和河濱公園對岸定點
    把風。同日夜間9時至10時左右，孫武生、BENT在永和河濱
    公園與牽寵物犬同行之RYAN見面，庚○亦於晚間9時55分左右
    抵達臺北端定點把風，JASON則於晚間10時左右抵達永和中
    正橋河濱公園停車場附近，並開始施放煙火，以掩護孫武生
    等人行兇，JASON施放多發煙火後，在永和河濱公園尋找孫
    武生10餘分鐘，等待與孫武生見面並交付上開旅行袋及汽油
    。孫武生於JASON施放第二輪煙火後，先向BENT示意下手，B
    ENT點頭回應，孫武生伺機自RYAN身後以鏈鋸勒住RYAN之頸
    部，將RYAN面朝下壓制在地，並質問RYAN是否有當警方之線
    民（You talking to the fucking cops），BENT隨後接手
    緊握鏈鋸勒住RYAN頸部，孫武生則自其背包取出美工刀割開
    RYAN頸部氣管，復持開山刀砍殺RYAN頸部、頭部，致RYAN受
    有頭背部鈍性傷及頭頸部銳器傷、頭頸部多處
　　深層銳器傷及血管斷離，導致出血性休克而死亡。
四、RYAN斷氣死亡後，孫武生、BENT另基於共同毀損及遺棄屍體
    之犯意聯絡，穿戴上連身工作服、滑雪面罩及手套，分持開
    山刀支解RYAN之屍體，其2 人將RYAN頭部、雙手手臂、雙手
    手掌、雙小腿、雙腳掌分別切下後，裝入事先準備之白色塑
    膠袋內，RYAN之軀幹則自上方、下方分別套入粉紅色大型垃
    圾袋，連同RYAN之SAMSUNG 手機（0000000000門號）、作案
    使用之鏈鋸、美工刀、開山刀等物，棄置於永和河濱公園旁
    之新店溪；嗣JASON與孫武生見面，將事先準備之汽油及裝
    有剩餘之煙火盒、水、更換衣物、鞋子之旅行袋交予孫武生
    後，未久即行離去，孫武生及BENT隨即在永和河濱公園直接
    換下作案時所穿衣物、鞋子，並將換下之衣物、鞋子連同旅
    行袋、裝汽油之塑膠瓶等均以汽油點火燒燬以滅證。孫武生
    與BENT在永和河濱公園內燒燬相關物品完畢，2人再騎乘UBI
    KE ，一同於8 月22日凌晨1 時55分左右返回孫武生臺北
　　市○○街租屋處。
五、RYAN之友人壬○○、LOTT ZACHARY HULON，依約於8 月22日中
    午12時左右，至新北市○○區○○路00巷0 弄00號0樓RYAN租屋
    處，欲與RYAN見面，發現無人應門，但在門外見到RYAN飼養
    之寵物犬LULU臉部流血傷口，並仍繫有牽繩，擔心RYAN在遛
    狗途中遭遇不測，遂牽寵物犬LULU循RYAN平時遛狗路線前進
    ，當日下午1時19分左右，行至永和河濱公園平日聚會地，
    在新店溪河床發現RYAN已遭支解之屍體，報警處理。警方隨
    即趕赴現場，尋獲RYAN頭臉部、軀幹（含頸部、兩側大腿及
    兩側部分上臂）、左前臂（缺左手部）、右小腿（缺右足部
    ），同年月24日再尋獲RYAN部分右上臂右手肘右前臂（缺右
    手部）、右足部、左小腿（缺左足部）。經報請檢察官指揮
    偵辦，分別於8 月24日、25日拘提BENT、庚○到案，孫武生
    則已於8 月24日凌晨搭機出境菲律賓，嗣於9月6日凌晨在菲
    律賓為當地警方尋獲，而於9月17日解返回臺，另於10月18
    日拘提JASON到案，並先後在孫武生、BENT、庚○、JASON居
    住處與孫武生刺青工作室、案發現場實施搜
　　索，扣得如附表所示之物。
六、案經臺灣新北地方檢察署檢察官指揮內政部警政署刑事警察
    局、新北市政府警察局永和分局報告暨由檢察官指定戊○○為
    代行告訴人提出告訴後偵查起訴。
    理  由
壹、有罪部分
一、本案之爭點
  ㈠被害人RYAN之友人壬○○、LOTT ZACHARY HULON，於107 年8 
    月22日中午12時左右，至被害人RYAN位於新北市○○區○○路住
    處，欲與被害人RYAN見面，因無人應門，在門外見被害人RY
    AN飼養之寵物犬LULU臉部有流血傷口，恐被害人RYAN發生意
    外，遂牽LULU循被害人RYAN平時遛狗路線前進，行至永和河
    濱公園平日聚會處，在新店溪河床發現被害人RYAN已遭支解
    之屍體，即報警處理，警方先後尋獲被害人RYAN屍塊，經檢
    方勘驗結果，認被害人RYAN頭背部鈍性傷及頭頸部銳器傷，
    導致頭頸部多處深層銳器傷及血管斷離，最後因出血性休克
    而死亡，死亡方式歸類為「他殺」，屍塊被利刃切割分離為
    ：頭臉部、頸軀幹上臂大腿、部分右上臂及前臂、左右小腿
    、右足部，並棄置於新店溪河床，此情業經證人壬○○、證人
    LOTT ZACHARY HULON及法醫師許倬憲證述屬實，並有臺灣新
    北地方檢察署相驗筆錄、檢驗報告書、相驗屍體證明書、解
    剖筆錄、相驗照片、法務部法醫研究所解剖報告書暨鑑定報
    告書、新北市政府警察局永和分局檢送之複驗照
　　片、勘查照片在卷可參，復為被告4人所不爭執。
　㈡檢察官以被告4人之陳述、相關證人與客觀物證，起訴及上訴
    指被告4人涉犯刑法第271條第1項之殺人既遂罪，被告孫武
    生及被告BENT2人另涉犯刑法第247條第1項損壞、遺棄屍體
    罪；而有關被告孫武生、被告BENT殺人之犯意聯絡，最遲於
    8月21日當日夜間7時32分至8時34分2人出發前往永和河濱公
    園時即已謀議確定，非難性顯然較高，原審認殺人犯意聯絡
    萌生於被害人RYAN遭被告孫武生攻擊陷入昏迷但尚未死亡之
    際，認定事實有誤，量刑因子之輕重評價隨之有誤，原審量
    處被告BENT刑期過輕；另被告JASON及被告庚○所為，應可明
    知或可得而知被告孫武生、被告BENT2人意在殺人，而具有
    幫助殺人之犯意，原審認定被告JASON、被告庚○僅有幫助傷
    害之犯意，判處其2人幫助傷害罪，認事用法亦有違
　　誤。
  ㈢被告孫武生僅承認應被告BENT要求，在永和河濱公園燒燬部
    分衣物，涉嫌湮滅證據，堅不承認有殺害被害人RYAN及毀屍
    、棄屍犯行，辯稱：被告孫武生當時與前同居女子A1爭取子
    女監護權，不敢從事非法行為，因基於情誼協助RYAN建立MR
    .NICE GUY帳號，然並無與其共同販賣毒品，欠缺殺害RYAN
    之動機，本件係其餘被告3人共同勾串陷害被告孫武生，其
    餘被告3人所言有瑕疵矛盾之處，本件亦無物理性確切證據
    足以證明被告孫武生殺害RYAN；107年7月、8月，被告孫武
    生並未通知被告庚○於某日至定點把風；8月18日，被告BENT
    要求被告孫武生購買開山刀等刀械，被告孫武生不願惹禍，
    轉請被告庚○前往萬華刀具店購買；8月20日、21日，被告孫
    武生並未交付旅行袋供被告JASON攜帶至永和河濱公園，亦
    未要求被告JASON購買汽油；8月21日案發當天夜晚，被告BE
    NT以殺害妻子、小孩等語，要脅被告孫武生聯絡RYAN見面，
    因被告孫武生自幼曾受心理多重因素，難以反抗被告BENT之
    要脅，遂聯絡RYAN見面，嗣2人抵達永和河濱公園，被告BEN
    T即自行前往找尋RYAN，被告孫武生則在中正橋下碼頭附近
    階梯，停留約2、3小時，吸食大麻、觀看海景，於當晚10時
    施放煙火，當日未與RYAN、被告JASON見面，不知RYAN遇害
    之事，被告孫武生前經歷多次重大傷病，不具備足夠之臂力
    與腕力，無法在短時間實施殺害RYAN行為；雖然，警方在被
    告孫武生刺青工作室電腦，查得被告孫武生以「Human body
     outline map　」（人體輪廓圖）、「body anatomy diagr
    am」(人體解剖圖）為關鍵字搜尋，目的在取得刺青工作之
    用，與本件殺人分屍案不得有不當之連結；雖然，被告孫武
    生於案發後前往菲律賓，此係處理簽證事宜，
　　非畏罪逃逸，不應與本件殺人棄屍案相連結。
　㈣被告BENT坦承支解被害人RYAN軀體，並棄置於新店溪河床之
    犯行，惟堅不承認殺害RYAN，辯稱：被告BENT在案發前，沒
    有央請被告孫武生或庚○購買本件作案工具，8月21日案發當
    日，被告BENT沒有威脅被告孫武生邀約RYAN見面，在永和河
    濱公園現場，被告孫武生先持鏈鋸勒住RYAN脖子數分鐘，當
    RYAN頭部朝下，氣絕身亡時，被告BENT才上前幫忙拉緊鏈鋸
    ，所參與者為RYAN死亡後之分屍、棄屍，不構成殺人罪，僅
    成立傷害罪；因被告BENT受被告孫武生之要脅，致不得不從
    共同毀屍，犯罪情狀可憫，原審就遺棄屍體部分量處有期徒
    刑2年，有過重之情，請依刑法第57條、第59條規定從輕
　　量刑。
　㈤被告JASON否認有共謀殺害被害人RYAN之犯行，辯稱：8月20
    日，被告JASON至被告孫武生刺青工作室，受託拿取旅行袋
    ，翌日送至永和河濱公園並施放煙火；8月21日，再受被告
    孫武生之託，前往原住家附近加油站，購買75元汽油，當日
    晚間10時後，抵達永和河濱公園，最初沒看見被告孫武生，
    獨自一人施放煙火，再尋找被告孫武生10、20分鐘，2人始
    相見面，被告BENT突在旁出現，被告JASON交付旅行袋予被
    告孫武生後，隨即離開返家，被告JASON沒有共謀殺害RYAN
    ，沒有殺人之犯意，願承認幫助傷害被害人RYAN，原審依幫
    助傷害罪判處有期徒刑1年6月，量刑過重，請依刑法第
　　57條、第59條規定從輕量刑。
　㈥被告庚○否認有共謀殺害被害人RYAN犯行，辯稱：被告孫武生
    先前委託購買本件開山刀等物之時，表示與他人有糾紛，避
    免他人尋仇，意在防身，被告庚○不知被告孫武生等人共同
    計畫殺害RYAN；案發當日夜間，被告庚○至中正橋臺北端定
    點把風，旨在幫助被告孫武生施用毒品，以免警方查獲，
　　雖一度承認涉犯幫助傷害罪，係檢察官誘導訊問所致。
　㈦上訴人丁○○以配偶身分為被告JASON利益上訴，陳稱：被告JA
    SON沒有參與殺害被害人RYAN之行動，亦不知被告孫武生等
    人有謀害RYAN之計畫，被告JASON平日頗為照顧家庭，2人育
    有子女，為維持家庭圓滿，請求判處1年以下有期徒
　　刑，以免被告JASON居留許可遭取消而逐出國境。
　㈧依雙方上述攻防方法，本院所應審究者，為被告4人是否有共
    同謀議、分工實施殺害被害人RYAN？被告孫武生、被告BENT
    是否共同毀壞、遺棄屍體？被告JASON、被告庚○是否具有幫
    助殺人或幫助傷害之犯意？原審就被告BENT、被告
　　JASON量刑是否允當，是否應依刑法第59條酌減其刑？
二、關於被告孫武生部分
  ㈠被告孫武生警詢筆錄證據能力之說明
  1.刑事訴訟法第100條之1第1項規定：「訊問被告，應全程連
    續錄音」，司法警察或司法警察官詢問犯罪嫌疑人、證人時
    準用之，違背錄音規定所取得供述筆錄之證據能力，實務採
    權衡說，即相對排除說，最高法院100年度台上字第1730號
    判決指出：「依刑事訴訟法第100條之1第1項、第100條之2
    規定，檢察官訊問被告或司法警察（官）詢問犯罪嫌疑人時
    ，除有急迫情況且經記明筆錄者外，應全程連續錄音；必要
    時，並應全程連續錄影。揆其立法意旨，乃在建立訊（詢）
    問筆錄之公信力，並促使偵（調）查機關恪遵訊（詢）問程
    序之規定，以確保程序之合法正當。因此，舉凡與實現正當
    法律程序有關之偵（調）查機關不作為與作為義務之遵守，
    悉在擔保之範圍內，非僅止於確保自白之任意性。是被告之
    自白縱經證明係本諸自由意志所為，而非出於不正之方法，
    亦難謂其受正當法律程序保障之訴訟上權益，業已完全獲得
    滿足，並得據以免除或減輕上開為擔保偵（調）查機關恪遵
    訴訟上作為與不作為規定，所課予應全程錄音或錄影之義務
    。檢察官、司法警察（官）未依規定全程連續錄音或錄影所
    進行之訊（詢）問筆錄，亦屬違背法定程序取得之證據，其
    有無證據能力，仍應由法院適用同法第158條之4規定，依個
    案之具體情狀，審酌人權保障及公共利益之均衡維護，予以
    客觀權衡判斷之。」（最高法院96年度台上字第4905號判決
    、98年度台上字第1642號判決、100年度台上字第4625號判
    決同旨，林俊益大法官著刑事訴訟法
　　概論2020年版上冊第559頁至第561頁參看）。
　2.本院109年5月28日準備程序，請訴訟關係人就本案卷內證據
    之證據能力表示意見，被告孫武生答以：「請辯護人表示意
    見」，其辯護人陳育祺律師當庭表示：詳如109年4月16日準
    備書狀所載（本院卷二第269頁），而被告孫武生3位辯護律
    師109年4月所提刑事陳報二狀，聲明：「被告丙○ ○○ ○○○  
          於警詢、偵查及原審歷審之供述，不爭執證據能力。
    」（本院卷二第45頁），則被告孫武生之警詢、偵查及
　　原審筆錄之供述係出於自由意識。
  3.被告孫武生押解回臺之初，於107年9月18日在警政署刑事警
    察局警詢時表示：「我有委任黃致豪律師到場，現場有新北
    市外事巡佐孫偉哲幫我翻譯。」、「（107年8月23日13時7
    分，在永和分局製作之第1次警詢筆錄是否屬實？）完全屬
    實」（第27113號偵卷二第4頁反面），於同日檢察官訊問庭
    ，在黃致豪律師陪同下，被告孫武生仍表示：「（警詢筆錄
    是否依你意思記載？是否經你確認無誤後簽名捺印?）是，
    有。」、「（警詢時是否有委任辯護人陪同？）有」（第27
    113號偵卷二第97頁反面）。查被告BENT指證，警方第1次約
    詢之時，被告孫武生以酒醉為由，不能立即接受警詢，要求
    更改時間再行前往警局製作筆錄等語，永和警察分局警員李
    任豐於原審證稱：我見過被告孫武生2次，1次是去○○街00號
    ，第2次是他到我們分局做筆錄，第1次孫武生說不方便，今
    天晚上無法來做筆錄，在警詢對話，有我、通譯及被告孫武
    生，我們有讓被告孫武生確認筆錄的內容（原審卷五第47頁
    、第54頁），被告孫武生亦坦承請求更改時間再行前往警局
    應詢等情。因107年8月23日第1次警詢筆錄，係被告孫武生
    自行選擇到案時間，出於其自由意志而製作，並確認內容無
    訛，警方無不正詢問而有違反其自由意識之情，無侵害被告
    孫武生人權之虞，本院審酌本案涉及生命法益，警方為維護
    公共利益與社會治安而詢問被告孫武生，被告孫武生復表示
    係基於自由意志接受警詢，筆錄內容正確，無侵害被告孫武
    生權益及人身自由之可能，經客觀權衡判斷後，被告孫武生
    該次警詢筆錄雖無全程連續錄音，仍不影響其證
　　據能力。
  ㈡關於本件訴訟關係人交情之說明
　1.被告孫武生前同居人即秘密證人A1於107年11月19日偵查庭
    證稱：「被告孫武生有時候會跟我說他跟BENT出去，庚○的
    部分我事後回想起來發現有1（次）在刺青工作室裡見過，
    但我不記得他的名字。」（第27113號偵卷五第418頁、第42
    0頁），證人即美籍人士Atchison Kari Michelle（中文譯
    名艾凱伊），於107年8月24日警詢證稱：我是英語老師，研
    究所肄業，我於105年9月或10月認識顏柏萊(RYAN），RYAN
    不太會跟人家爭吵或借錢，我知道被告孫武生與Junior（即
    被告BENT）「是很好的朋友，他們每天都一起出門」，Juni
    or跟RYAN「私下不會聯絡也不會一起出去，他們會見面也都
    是因為OZ（即被告孫武生），因為OZ跟Junior總是在一起。
    」（第27112號偵卷一第45頁、第48頁），被告孫武生於000
    年0月00日偵查庭供稱：「（你跟BENT之間有無糾紛？）沒
    有」、「我提供BENT刺青工作室的地址，讓BENT有地方可以
    收帳單。」、「我當時只是想要幫助BENT，所以我提供BENT
    刺青工作室的地址。」、「我提供BENT刺青工作室的地址，
    讓BENT有地方可以收帳單。」（第27113號偵卷二第99頁反
    面、第100頁），被告BENT於107年10月4日偵查庭供稱：「
    （你跟0Z、JASON、庚○有無糾紛嫌隙？）無」（第27112號
    偵卷三第164頁反面），是被告孫武生與被告BENT交情深厚
    ，2人「是很好的朋友」、「每天都一起出門」，彼此又無
    糾紛怨隙，被告BENT陷害被告孫武生或勾結
　　其餘被告共同對付被告孫武生，殊不可能。
　2.又被告孫武生於000年0月00日警詢供稱：「0Z是我以色列的
    名字，庚○、BENT都叫我OZ，我們沒有仇恨或糾紛。」（第2
    7113號偵卷二第4頁反面），於107年10月22日偵查庭供稱：
    「（JASON跟你之間有無發生任何糾紛？）没有」、「我跟J
    ASON是一般同事、朋友、刺青工作室的客人。」、「就我所
    知他們（被告JASON與BENT）應該不認識，我沒有介紹過他
    們兩個人認識。」、「（JASON認識BENT跟庚○？）我不知道
    ，他們有可能是因為我的刺青工作室而互相認識，但是我不
    記得有介紹JASON、BENT跟庚○雙方認識。」（第27112號偵
    卷四第90頁、第92頁反面），並於原審108年5月8日審判庭
    表示：「我跟庚○時常見面，我們其實有非常深厚的信任關
    係。」（原審卷四第93頁），指出被告BENT、JASON、庚○3
    人彼此互不熟悉，被告孫武生與被告
　　庚○更有「非常深厚的信任關係」。
　3.被告BENT於107年10月4日偵查庭供稱：「（你跟0Z、JASON
    、庚○有無糾紛嫌隙？）無」（第27112號偵卷三第164頁反
    面），於108年6月12日原審審判庭供稱：「（在107年8月21
    日案發之前，你是否認識JASON或有見過他？若有見過，是
    見過幾次面？）有，有一次我剛剛有回答過檢察官，我不記
    得是我進門還是他進門，我們擦身而過，如果我有說過兩次
    ，那也許真的是兩次，但我真的不記得另外一次是何時見到
    JASON。」、「是沒有正式見過JASON，我知道的所有關於JA
    SON的資訊都是孫武生跟我說的。」、「我所謂沒有正式見
    過他，是我沒有從他自己口中得知他任何的私人資訊，都是
    孫武生轉告我的。」（原審卷四第385頁至第387頁）。被告
    BENT表明其與被告JASON頂多為一、二次見面之
　　緣而已。
　4.被告JASON於107年10月18日經警拘提到案，在警詢供稱：「
    孫武生幫我刺青的，他沒有跟我收錢。」、「BENT及庚○是
    我在孫武生在他刺青店屋頂辦的烤肉時遇到過，有打過招呼
    ，孫武生是我朋友，我只有他的FB、LINE，但我沒有他的電
    話，我跟孫武生、BENT及庚○都沒有仇恨。」、「BENT我不
    認識」（第33797號偵卷一第5頁、第7頁），同日檢察官以
    證人身分訊問，被告JASON作證表示：「刺青工作室開幕時
    的烤肉聚會中我可能看過BENT這個人（綽號JUNIOR），我可
    能只有跟他打招呼，沒有真的跟他交談，這大概是一年前的
    事情。」、「（是否認識被告庚○（英文名DAN WU)?）我不
    認識，我對這個名字也沒有印象。」、「我認識0Z，大概在
    一年多前在我當時工作的補習班認識，我跟0Z都在那裡工作
    ，0Z也是我的刺青師。」、「我只認識0Z，我沒有跟0Z一起
    出去玩過，只有討論到刺青話題時跟0Z有互動。」、「孫武
    生跟你之間有發生過什麼糾紛、爭吵嗎？）沒有」（第3379
    7號偵卷一第162頁反面、第163頁、第167頁），於107年10
    月19日原審聲押庭供稱：「我不認識BENT」（第430號聲羈
    卷第26頁），於107年11月29日偵查庭供稱：「（你跟0Z之
    間有發生過任何糾紛嗎？）沒有。」（第27113號偵卷七第5
    3頁），於108年5月22日原審交互詰問時證稱：「我跟BENT
    只見過1次，我們不是朋友」（原審卷四第211頁），於本院
    107年2月27日移審庭供稱：「我不認識被告BENT、庚○、RYA
    N」（本院卷一第139頁）。被告JASON表示其與被告孫武生
    無任何糾紛、衝突，與被告BENT、被告庚○則沒有交
　　往，相互認識不深。
　5.被告庚○於108年5月8日原審審判庭供稱：「我只有跟JAS0N
    碰面過一次，那一次是在孫武生的刺青工作室內，JASON在
    補老鷹刺青，我沒有跟他聊天，是孫武生介紹我他叫JJ。」
    、「我對孫武生有信任」（原審卷四第89頁、第93
　　頁），表示被告JASON、被告庚○僅有一面之緣。
　6.從被告4人陳述觀之，被告孫武生與其餘3名被告無任何仇恨
    或糾紛，與被告庚○更有深厚信任關係，被告BENT、被告JAS
    ON、被告庚○應無陷害被告孫武生之動機；又依被告4人所述
    ，被告孫武生從無正式介紹被告BENT等3人互相認識，被告B
    ENT、被告JASON、被告庚○彼此平日又不相見面，縱有見面1
    、2次，頂多為點頭招呼而已。本件屬殺人分屍重大案件，
    若非共犯有親密交情或特殊利害關係，不會共同商議此重大
    之事，因被告BENT等3人相互間交情不深，復無其他利害關
    係，又與被告孫武生無任何怨隙，依經驗法則，被告BENT、
    JASON、庚○等3人應無共同商議、勾結陷害被告孫武生之可
    能與必要。被告孫武生指被告BENT等3人共同勾結陷
　　害乙節，為卸責之詞。
　㈢被告BENT、JASON、庚○無殺害被害人RYAN之動機　
　1.被告孫武生於000年0月00日警詢供稱：「我沒有目擊BENT與
    RYAN交易毒品，也沒有看見BENT與RYAN發生爭執。」，「但
    透過我聯絡的話，RYAN不會有戒心」（第27113號偵卷二第5
    頁、第7頁反面），於同日檢察官訊問庭供稱：「我不知道
    」BENT跟被害人RYAN之間有無糾紛（第27113號偵卷二第100
    頁），於107年10月22日偵查庭續稱：「我確定JASON沒有跟
    RYAN買毒品，因為JASON連煙都不抽。」（第27112號偵卷四
    第91頁），於108年5月22日原審審判庭供稱：我認為我和RY
    AN的交情遠勝RYAN跟被告BENT的交情，因為有幾次被告BENT
    在場，RYAN就不願意透露個人隱私（原審卷四第186頁），
    多次表明被告BENT與被害人RYAN沒有明顯衝突發生，
　　被告BENT當不會加害RYAN。
　2.被告BENT於107年10月16日偵查庭供稱：「我沒有動機殺害R
    YAN，我跟RYAN只有聊過關於管教學生的觀點，因為我跟RYA
    N的長輩剛好都來自加勒比海，除此之外我跟RYAN之間的對
    話都只是單純打屁聊天。」、「（JJ跟RYAN之間有發生過什
    麼糾紛嗎？）我不知道」（第27112號偵卷三第218頁、第
　　220頁）。
　3.被告JASON於107年10月18日偵查庭作證表示：「（是否認識
    被害人RYAN(中文名顏柏萊）？）我不認識，如果我有看過R
    YAN，那應該也是在刺青工作室開幕的聚會上，我從來沒有
　　跟這個人說過話。」（第33797號偵卷一第162頁反面）。
  4.被告庚○於108年5月8日審判庭供稱：「（有無看過被害人
　　跟BENT的互動？）沒有」（原審卷四第92頁）。
　5.證人壬○○於本院證稱：「（死者有無提過他與BENT發生過糾
    紛或衝突？）沒有聽過」、「（被告孫武生問：就你所知，
    我跟RYAN有任何衝突或仇恨嗎？）沒有。（後稱：我不
　　知道）」（本院卷三第301頁、第303頁、第304頁）。
　6.依訴訟關係人所述，被告BENT與被害人RYAN殊少互動，難以
    直接聯繫，需透過被告孫武生為之，而被告JASON與RYAN互
    不相識，當不可能對RYAN尋仇、報復，被告BENT實不可能勾
　　結被告JASON、庚○聯手加害被害人RYAN。
  ㈣被告孫武生有殺人之動機　 　
　1.被告孫武生於000年00月0日偵查庭供稱：「我有幫RYAN建立
    起MR.NICEGUY TAIWAN的販毒模式」、「我基於朋友立場幫R
    YAN設計這一個販毒的帳號跟模式」（第27113號偵卷七第92
    頁），坦承協助被害人RYAN販賣毒品，並於同日偵查庭供稱
    ：於本件命案曝光後，「我在107年8月25日用平板把MR.NIC
    EGUY TAIWAN的所有資料包含管理者、成員都刪除。」（第2
    7113號偵卷七第92頁），被告孫武生若非避免檢警在調查被
    害人RYAN資料時，循線查獲被告孫武生涉案，
　　何需將自己所建立之販毒帳號資料刪除。
　2.被告BENT於107年9月14日偵查庭證稱：「孫武生覺得RYAN是
    警方的線民，這是因為我現場聽到孫武生講的那句話（You 
    talking to the fucking cops），加上我以前也聽過孫武
    生說『在RYAN家裡被搜索過後，我就開始懷疑RYAN，加上RYA
    N似乎沒有被追訴，我懷疑RYAN跟警察之間似乎有達成某種
    協議』這類的話。」（第27112號偵卷三第73頁反面），於10
    7 年10月4 日偵查庭證稱：被告孫武生跟我說被害人RYAN大
    約6 月多要去做28天勒戒，孫武生知道RYAN被抓到，RYAN有
    大量的毒品，被抓到會只有勒戒而沒有其他懲處，孫武生問
    過RYAN最近如何，RYAN說最近沒有賣毒品，孫武生雖說他與
    被害人是好朋友，但RYAN沒有跟他說被警察抓的事情，所以
    孫武生懷疑RYAN，孫武生一直懷疑RYAN為什麼沒有受到其他
    懲處（第27112號偵卷三第164 頁正反面）；於107 年10月2
    2日偵查庭證稱：孫武生說RYAN知道我們如何販毒，若RYAN
    是線民的話可能會把販毒生意說出去，且被害人有刺青工作
    室鑰匙，可能會帶警察進來裝針孔，孫武生客戶與RYAN是分
    開的，因為RYAN不想在捷運站與客戶交易大麻，孫武生說可
    以用刺青店，也因此發現被害人客群很多，孫武生想跟RYAN
    一起合作，但RYAN沒有同意（第27112號偵卷四第78頁至第7
    9頁）；於107 年11月22日偵查庭作證表示：「0Z有跟我說R
    YAN是警方線人，就是剛才提到7月初OZ、RYAN、我三人在河
    濱公園碰面後，從那之後0Z開始表現出對RYAN的防禦的態度
    ，像是0Z不會在刺青工作室講毒品生意。」（第27113號偵
    卷七第7頁反面）。被告BENT前後一致表示被告孫武生懷疑R
    YAN為警方線民，可能向警方供出孫武生涉及毒品
　　交易，為避免遭檢警追訴，乃下手殺害被害人RYAN。
　3.被告庚○於107 年10月17日偵查庭證稱：「（107年8月）22
    日孫武生跟我說的是RYAN是警察的線人，孫武生當時的用語
    是『POLICE INFORMANT』。」（第27112號偵卷四第26頁），
    於108年5月8日原審審判庭證稱：案發隔日8月22日有跟孫武
    生見面，原本是在萬華一間洗衣店碰面，後來走到萬華區那
    側的河濱公園，在河濱公園，我先問孫武生跟本案有無關係
    ，他說他請別人來處理，「（請別人來處理什麼？）請別人
    去殺被害人」，我問他為何要殺這個人，孫武生說他是「警
    方的專線。」（原審卷四第61頁、第84頁），表示被告孫武
    生懷疑被害人RYAN化身為警方線民，而先下手為強，
　　出手殺害RYAN。
  4.綜上，被告孫武生有殺害被害人RYAN之動機。　　
　㈤被告孫武生萌生殺人犯意之說明
　1.被告孫武生於000年00月0日偵查庭供稱：「107年7月16日晚
    上，我們會見面，是因為RYAN剛勒戒出來。」、「（你是否
    於2018.7.17以使用電腦，在網路上搜尋關鍵字body anatom
    y diagram、body diagram？）我有搜尋這些關鍵字，我存
    成PDF檔，這是為了刺青，是為了讓客人看設計刺青的部位
    ，我會讓客人看到身體前面、側面、後面，有不同的角度。
    」（第27113號偵卷七第90頁反面、第91頁反面），被告孫
    武生坦承與觀察勒戒出所之被害人RYAN見面
　　後，翌日上網搜尋人體解剖圖（body anatomy diagram）。
　2.有關被告孫武生刺青工作電腦，曾於107年7月17日搜尋關鍵
    字「人體解剖圖（body anatomy diagram）」、「人體圖（
    body diagram）」，圖片包含清楚之人體器官透視圖等資料
    ，有107 年11月15日數位證物勘察報告在卷可稽（第
　　27112號偵卷五第385 頁反面至第386 頁）。
　3.證人即新北市政府警察局刑事警察大隊科技偵查隊員警林進
    隆，於本院109年10月14日辯論庭證稱：我負責數位鑑定，
    第27112號偵卷五第373至401頁數位鑑定，是我做的，我是
    依據扣案證物，利用鑑識工具及軟體作擷取；電腦使用者名
    稱第二位使用者mycomp，下面第二張圖片，就寫Oren Shlom
    o Mayer；「（第385頁反面鑑定報告），有body diagram(
    人體圖）、body anatomy diagram(人體解剖圖）」；第385
    頁反面、第386頁的「body diagram」、「body anatomy di
    agram」，是當事人操作電腦輸入搜尋關鍵字後，把連結複
    製貼到瀏覽器就是跑出這樣的結果，第385頁反面有所載明
    ；我當時檢視的邏輯，是依據案發前後接近的時間，被告使
    用電腦的狀況來檢視（本院卷二第282頁至第243頁、第287
    頁），作證表示被告孫武生刺青工作室電腦確有查得Oren S
    hlomo Mayer即被告孫武生鍵入body 
　　anatomy diagram(人體解剖圖）搜尋之紀錄。
　4.有關被告孫武生為他人刺青時，是否會提供人體解剖圖予當
    事人觀看乙節，被告孫武生自己所舉之證人Resch Nicholas
     Patrick，於原審108年7月24日審判庭證稱：「在討論刺青
    過程中，我不知道解剖圖（body diagram)是什麼，刺青實
    際上就把圖案畫在我的腿上」，我們討論刺青，「是我決定
    的圖案，所以我們就把它列印出來，然後就執行刺青動作，
    「（在跟孫武生討論刺青圖案或刺青進行中，孫武生是否曾
    經出示過人體透視圖，包含看得到人體器官、血管等位置的
    人體透視圖給你看過？）我不記得有看過這樣的圖片。」、
    「（合約的圖是人體輪廓圖，現在提示的就是我們剛剛說的
    透視圖，有沒有用過這種圖呢？）沒有，合約裡面就只有身
    體輪廓。」（原審卷五第60頁至第63頁），表示被告孫武生
    為客戶Resch Nicholas Patrick刺青時，直接在客戶要刺青
    部分畫上預計要刺上的圖樣，沒有提供看得到人體內臟器官
    之人體解剖圖，被告對證人Resch Nicholas Patrick原審之
    證述，復表示：「沒有意見」（原審卷五第66頁）。本院受
    命法官於109年7月6日準備程序就此問以：「孫武生幫你們
    刺青時，有無上網調取人體解剖圖（body anatomy diagram
    )？」被告BENT答以：「沒有」，被告庚○答以：「應該沒有
    」（本院卷二第428頁）。是以，被告孫武生縱
　　有為他人刺青，亦無需搜尋、參考人體解剖圖之必要。
  5.本案事發後，永和警察分局偵查隊偵查佐吳泓圻至被告孫武
    生刺青工作室執行搜索，並於本院109年10月14日審判庭證
    稱：我在孫武生位於臺北車站的刺青工作室電腦桌旁邊，搜
    尋到第27112號偵卷七第85頁人體輪廓圖的紋身同意書，現
    場搜索時，沒有搜到「紙本」的「人體解剖圖」（本院卷二
    第290頁至第291頁），作證表示在被告孫武生刺青工作室僅
    搜得紋身同意書，並未扣得人體解剖圖，則被告孫武生所辯
　　其平日為客戶刺青、需有人體解剖圖乙節，為杜撰之詞。
　6.刺青，係在人體皮膚層刺上圖樣、文字及顏色，不會深入身
    體內部器官。教育部國語辭典闡釋：「刺青，也作『文身』、
    『紋身』，在皮膚上刺染各種圖案。」作相同之註腳。被告孫
    武生亦表示：「（刺青）我會讓客人看到身體前面、側面、
    後面，有不同的角度」，指出刺青完成前或完成後，客戶所
    觀看者，為人體外觀之前面、側面、後面，而非人體內部器
    官。而被告孫武生來臺數年，在本案發生之前，除擔任美語
    補習班老師外，經營刺青店，約有3年之歷史，此經被告孫
    武生供認在卷（本院卷二第283頁），被告孫武生既開業經
    營刺青工作室多年，對刺青技術有相當瞭解，無庸再上網搜
    尋人體解剖圖，其卻於7月16日夜晚與被害人RYAN相見面後
    ，於翌日上網搜尋人體解剖圖，顯有特別目
　　的。
　7.被告孫武生前同居人A1於107年11月19日偵查庭證稱：被告
    孫武生「他是有執行力的人，他有計畫就會很努力要去完成
    。」、「（他是）會說到做到的人」（第27112號偵卷五第4
    20頁、第421頁）；被告JASON於107年11月23日偵查庭證稱
    ：「我會害怕OZ，OZ有試著要消除他的犯罪紀錄，我知道0Z
    以前的事情，我會怕激怒他。」、「之前有一次我有被OZ嚇
    到，有一段時間以前，我們當時討論小燈泡的案件，OZ說的
    話嚇到我，他說『如果被害的是我的小孩，我就會把加害人
    的頭砍掉』，我會嚇到是因為我只有聽過0Z會講這種砍別人
    頭的話，其他人不會說這種話。」（第27112號偵卷七第27
    頁正反面），並於108年5月22日原審審判庭證稱：「案發幾
    個月前，孫武生有跟我說他有能力殺害任何人和他們的家人
    。」（原審卷四第200頁）；而被告孫武生上網蒐集之「人
    體解剖圖」，與新店溪河床所發現被害人RYAN遭銳器支解屍
    體之情，相互吻合。是被告孫武生搜尋人體解剖圖，意在支
    解被害人RYAN軀體，其殺人犯意萌生於7月16日、7月17日。
    被告孫武生辯稱其身體曾因車禍、服役受傷，無力重擊
　　他人乙節，難以採信。
　㈥被告孫武生購買本件凶器備用之說明
　1.被告庚○於108年5月8日原審審判期日證稱：107年8月18日，
    「當時他跟我說他跟別人有糾紛」、「孫武生說他受到危險
    ，他擔心他會出事，他要防身。」（原審卷四第36頁），「
    是孫武生決定好叫我去買的，確實有給我7,000元叫我買（2
    把刀、1個警棍、1個手套、磨刀板還有1個用來割東西的鍊
    子條狀的物品（鏈鋸）可以用來割東西），他是直接拿照片
    給我看，買刀械時直接指明是KGH，孫武生只有提過這家並
    指定這家。」（原審卷四第37頁、第40頁至第41頁），作證
    表示被告孫武生傳送計畫購買之刀具等照片，並
　　交付購物金錢7,000元，指定被告庚○至萬華刀具店購買。
　2.被告孫武生始終承認交付7,000元，委請被告庚○前往萬華刀
    具店購買本件扣案之開山刀等物，並稱：「我是透過WICKR
    跟庚○說買這些東西。」（第27113號偵卷二第97頁反面）、
    「如果有可能是『不合法』的事情，就會『透過
　　WICKR聯絡』。」等情（第27113號偵卷二第5頁反面）。
　3.被告庚○購買本件作案刀具之造意者為何人？被告孫武生表
    示係受被告BENT所託，乃轉請被告庚○價購；被告BENT於107
    年9月28日偵查庭供稱：「（被告孫武生說你叫他去買鏈鋸
    、開山刀等工具給你，他不想去買，所以他跟你說可不可以
    找被告庚○去買，你說可以，有何意見？）這不是事實，我
    跟0Z之間沒有這些對話。」（第27112號偵卷三第127 頁反
    面），並於原審及本院為一致之陳述，否認曾以加害被告孫
    武生家人為由，恐嚇被告孫武生購買刀械；被告庚○始終作
    證表示係被告孫武生所託，並於原審108年5月8日審判庭供
    稱：「（孫武生要你去買刀具等物品時，有無說要幫何人購
    買？）沒有」、「（孫武生有無說是BENT要他找你買？）沒
    有」（原審卷四第85頁）。因開山刀等物，可供登山開路、
    掃墓除草及其他用途，倘被告BENT確有委託被告孫武生購買
    本件開山刀等，被告孫武生儘可坦然告知被告庚○，卻隱瞞
    此情，並於107年9月18日第3次警詢供稱：「我去瑞格華（
    即萬華刀具店）檢視商品並拍照，再透過WICKR傳給庚○，並
    請庚○依照照片上的圖片去購買商品。」、「如果有可能是『
    不合法』的事情，就會『透過WICKR聯絡』。」、「我請庚○不
    要跟別人說是受我所託去買的刀具跟武器」（第27113號偵
    卷二第5頁反面、第6頁正反面），於同日檢察官訊問庭，陳
    稱：「我是透過WICKR跟庚○說買這些東西，我沒有跟庚○說
    是BENT要這些東西，我是透過WICKR跟庚○說這件事，這個WI
    CKR的訊息會自己刪除。」（第27113號偵卷二第97頁反面）
    ，於107年10月16日偵查庭供稱：「我有叫庚○不要跟別人說
    是我請他去買那些東西」（第27112號偵卷三第208頁反面）
    ，於107年12月5日偵查庭供稱：我叫庚○去買的東西有包含
    面罩，我用WICKR傳了要買的東西清單還有照片給庚○（第27
    113號偵卷七第90頁反面），則被告孫武生所辯被告BENT託
    請購買本案凶器乙節，
　　疑竇重重。
  4.被告孫武生就此，雖辯稱其受被告BENT所逼，「我在美國有
    案底」，為避免惹禍，乃轉請被告庚○前往購買相關刀具。
    然查，被告孫武生押解回臺，在到案之初，於107年9月18日
    刑事警察局警詢，就107年8月21日夜晚之事，陳稱：「（8
    月21日）BENT威脅我要配合他、包含聯絡RYAN、去河濱公園
    ，放煙火、燒衣物等，如果我不配合，將會傷害我、我在臺
    灣的小孩、小孩的母親。我不想知道原因，所以我也沒有問
    BENT。」（第27113號偵卷二第8頁）；就107年8月18日購買
    刀具之事，陳稱：「BENT透過WICKR聯絡我，『請』我『幫』他
    購買開山刀、鏈鋸、滑雪面罩、手套、連身工作服、黑色木
    質短棍、磨刀石。」、「18日我前往瑞格華（即萬華刀具店
    ），是因為BENT要叫我買一張清單上的東西，我去瑞格華檢
    視商品並拍照，再透過WICKR傳給庚○，並請庚○依照照片上
    的圖片去購買商品。」、「我不想要『幫』BENT買那些物品，
    因為我在美國有案底，所以我才又叫庚○去買。」、「我不
    想『幫』BENT買，所以我問BENT可不可以叫庚○去買，BENT同
    意請庚○去買。」（第27113號偵卷二第6頁正反面），一再
    表示被告BENT請託購買刀具之情，全為提及遭脅逼之事。如
    被告BENT於8月18日要脅被告孫武生購買本案凶器，鑒於被
    告BENT之不法，被告孫武生之後理應與被告BENT保持相當距
    離，何仍於8月21日夜晚2人仍一同在刺青工作室聊天、喝酒
    之事。參以證人壬○○於本院證稱：「（你跟孫武生相處時，
    有感受過他的語氣有恐嚇或脅迫的情形嗎？）沒有」（本院
    卷三第303頁）。應認被告BENT於
　　107年8月18日應無逼迫被告孫武生購買本件作案工具。
　5.再觀被告孫武生在萬華刀品店停留察看刀具之過程，證人即萬華刀品店負責人彭子晃，於原審108年3月20日審判庭證稱：107年8月中旬有外籍人士到我的刀品店看店內陳列的物品，他問我那2支開山刀的事，是他「指定」要拿開山刀出來，因刀具平常是鎖起來，我特別拿出來給他拍，他有對開山刀拍照，該外籍人士就是「孫武生」，我記得孫武生是中午來拍照，8月18日下午17時、18時有一黑色上衣、雷鬼頭之男子來買，就是被告庚○，他有給我看照片，就是被告孫武生拍照的這2支開山刀（原審卷三第171頁至第173頁、第177頁、第179頁、第180頁至第181頁）；證人即萬華刀品店銷售人員彭嘉煒於同日審判庭證稱：我在107 年8 月有見過被告孫武生，我對他很有印象，他有來2樓問磨刀的東西，他問哪一種磨刀的東西比較好用，我說磨刀機，然後他就拍照，他有做拍照的動作讓我印象蠻深刻的，他不只拍一張照片，拍很多張，都是拍磨刀石的照片，我在警詢時說被告孫武生有跟我說他是要磨大刀，當時印象比較深刻（原審卷三第200頁至第202頁），被告孫武生就證人彭嘉煒之證述，並表示：「沒有意見」（原審卷三第211頁）。證人彭子晃、彭嘉煒2人作證表示被告孫武生先至萬華刀具店自行選擇、決定拍照之物品，甚至表示要「磨大刀」而購買磨刀機，足見被告孫武生係自行決定購買何種刀械，所辯遭被告BENT脅
　　迫而購買刀具乙節，屬畏罪之詞。
　6.另被告孫武生於000年0月00日警詢供稱：「我在8月14日21
    時40幾分的時候，我有買鏈鋸，我用現金付款。」（第2711
    3號偵卷二第6頁），於107年9月19日原審羈押訊問庭供稱：
    「我有在107年8月14日買鏈鋸」（第27113號偵卷二第111頁
    反面至第112頁），坦承於107年8月14日前往萬華刀品店先
    行購買鏈鋸。有關該鏈鋸之下落，被告孫武生多次表示其於
    8月25日因簽證事宜赴菲律賓，原刺青工作室擺設整齊，無
    逃亡之虞等語，所言倘為真實，該鏈鋸應仍放置於原刺青工
    作室，證人即永和分局偵查隊偵查佐吳泓圻，於本院109年1
    0月14日審判庭證稱：「我是永和分局偵查隊偵查佐，有參
    與本件刑案偵查，具體內容包括現場遺體勘驗、現場鑑識採
    證、偵查犯罪及後續證物追查，我有到孫武生的工作室、BE
    NT住處進行搜索。」、「（現場搜索時，有無搜到鏈鋸？）
    沒有。」（本院卷二第294頁），被告孫武生迄今無法提出
    該鏈鋸之去向，此應如被告BENT於原審108年6月12日審判庭
    所證：我是把美工刀跟開山刀等器具丟到河裡（原審卷四第
    344頁），由此更見被告孫武生事先購買行兇刀具
　　等物。
　㈦有關被告孫武生聯絡被害人RYAN時間之說明
  1.警方於新店溪河床起出RYAN之手機，業經永和警察分局偵查
    佐吳泓圻證稱：我是永和分局偵查隊偵查佐，（本院卷一第
    219頁以下通聯資料）是死者RYAN的手機，該手機與死者遺
    體一同棄置在新店溪河床案發現場，後經打撈，送往專業單
    位恢復並解鎖，而搜尋到此對話紀錄（本院卷三第289頁、
    第294頁）。永和分局員警李任豐於原審證稱：己○○○○○為本
    件承辦人（原審卷五第52頁），被告孫武生表示己○○○○○為
    警詢在場人之一，警方移送書亦敘明己○○○○○為本案負責員
    警，因己○○○○○身為公務員，臨時奉命偵辦本案，與被害人R
    YAN及被告孫武生等4人互不相識，應無偏頗之虞，其中所言
    在新店溪河床案發現場發現被害人RYAN之手機，與被告BENT
    於107年9月14日警詢所言：「孫武生去搜RYAN的口袋，搜出
    RYAN的手機並丟到河裡。」（第33797號偵卷一第48頁）及
    新店溪河床現場照片相符，再觀本院卷一第227頁以下通聯
    資料內容，被告孫武生因被害人RYAN出獄，2人聯繫相約於7
    月15日、7月16日見面，此與被告孫武生自承於107年7月16
    日與RYAN確有見面之情相符。是以，前揭雙方通聯紀錄所載
    內容應屬真實，被告孫武生應係於8月21日夜間7時53分左右
    聯繫被害人RYAN相見面，應可確
　　定。
　2.被告孫武生一再辯稱：被告BENT威脅我，要求我聯絡RYAN見
    面，我當下因為害怕被告BENT所以照做，以WICKR通訊軟體
    聯絡RYAN見面，內容是「你想要見面嗎？9點或9點半」，RY
    AN也用WICKR回應我「可以見面」，然後8點半左右我跟BENT
    出門去租用UBIKE等情，並於上訴狀表示：107年8月21日晚
    上7點半左右，被告BENT造訪被告孫武生住家，2人一同飲酒
    、吸食大麻，嗣後BENT以被告孫武生、妻子及其共同孩子之
    生命安全為由，先命被告孫武生透過WICKR傳送訊息與
　　被害人RYAN相約於永和河濱公園見面(本院卷一第422頁)。
　3.然查，被告孫武生於8月14日自行購買鏈鋸，於8月18日指使
    被告庚○赴萬華刀具店購買本案行兇工具，業如前述，被告
    孫武生先前已有殺人之犯意，應非被告BENT為殺害被害人RY
    AN而於8月21日夜間逼迫被告孫武生聯繫相關見面事宜；又
    被告孫武生於000年0月00日原審審判庭供稱：「（BENT在威
    脅你時，有無告訴你要如何傷害你及你的小孩與小孩母親？
    ）沒有，但是他說你知道我會做什麼事、你知道我的能力，
    BENT不知道我小孩住在何處。」（原審卷四第173頁），因
    被告孫武生不知A1○○住家地址，並表示被告BENT不知其妻小
    住處，被告BENT何能以威脅殺害家人為由逼迫被告孫武生一
    同作案；另被告JASON作證表示，其受被告孫武生所託，於8
    月21日當日下午5時左右，購買75元汽油備用（詳如後述）
    ，被告孫武生犯意萌生在先，指使被告JASON於當日下午購
    買汽油，實不可能遲於當日晚間7時53分前始受被告BENT要
    脅而同赴永和河濱公園行兇。被告孫武生所辯
　　其於案發當日夜晚遭被告BENT逼迫乙節，難以信實。
　㈧被告孫武生與BENT共同分工殺害被害人RYAN之說明
　1.被告BENT於8月21日夜間7時32分左右，抵達孫武生臺北市○○
    區○○街租屋處，2人於夜間8時34分出門，分乘UBIKE ，由被
    告孫武生在前，被告BENT跟隨在後，一同前往永和河濱公園
    ，於翌日凌晨1 時55分左右，騎乘UBIKE返回被告孫武生租
    屋處，此經被告孫武生及被告BENT陳述明確在卷，並有監視
    器錄影畫面在卷可參（第27112號偵卷一第58頁、第89
　　頁至第95頁、卷二第26頁至第32頁反面）。
　2.被告BENT於107 年9 月14日偵查庭具結證稱：當天我、孫武
    生到達永和河濱公園，我們停好腳踏車之後，我們就離開中
    正橋附近，孫武生說我們要去跟他的朋友見面，孫武生看到
    被害人RYAN那隻狗，有打招呼說「LULU」，我確認RYAN就在
    旁邊，我們有聽音樂、喝酒，在河邊有丟一些罐子，過了一
    段時間，當時我們順著河邊走，有離開原本我們喝酒地方，
    之後我們有折返到原來喝酒的地方，孫武生走在RYAN後面，
    我是走在最前面的一個，他們走在最下面靠近有欄杆的地方
    ，我看到孫武生很快的把藏在皮帶裡面的鐵絲鋸（即為鏈鋸
    ）抽出，從RYAN的後方勒住RYAN脖子，孫武生一邊做一邊說
    「你是警察的線民？」RYAN說「我不是，我沒有跟警察說」
    ，孫武生把RYAN往地上帶，RYAN臉朝下在掙扎，RYAN倒在地
    上，孫武生勒住RYAN脖子，孫武生膝蓋有壓在RYAN背上，孫
    武生有叫我過去幫忙拉住RYAN脖子上的鏈鋸，孫武生就跑去
    他自己背包那邊，孫武生叫我抓住那條鏈鋸，孫武生回來後
    從背包拿出美工刀，孫武生問我要處理RYAN或是RYAN的狗，
    我說我來處理狗，我就看到孫武生用美工刀先切RYAN脖子左
    邊，再切RYAN脖子右邊，我有聽到有一種空氣出來的聲音，
    「在孫武生用刀子之前，我跟孫武生都有把買來的手套戴上
    」；孫武生把美工刀交給我，要我處理那隻狗，但是那隻狗
    很有警覺性，我無法接近，之後孫武生拿出橘色柄開山刀開
    始砍RYAN的脖子，一直不停的砍，我為了追狗有走上階梯，
    孫武生叫我留在低處，另拿出黑色柄開山刀叫我支解下半身
    ，我切下RYAN左右腳掌、小腿，當時孫武生已經切斷RYAN的
    頭跟身體，孫武生用白色的背心擦自己衣服跟背包，再將RY
    AN的頭放進白色塑膠袋綁起來丟到河裡，孫武生指示我把其
    他支解下來部分，分別包裝進不同塑膠袋並丟到河裡，之後
    孫武生用大的垃圾袋兩個分別從上方跟下方包住軀幹，我們
    一起把軀幹部分踢到河裡；另外我在支解下半身時，孫武生
    把上半身的手臂跟手掌切下，孫武生在切頭時花比較多時間
    ，所以孫武生叫我把右手掌切下來，在我們分屍時狗有跑回
    來，孫武生就把開山刀往後揮，有砍到小狗的臉，孫武生一
    開始用橘色開山刀分屍，後來跟我交換黑色，但是黑色那把
    也不好用，孫武生又換回來，孫武生從背包裡拿出白色背心
    ，還拿RYAN背包跟口袋裡的東西，孫武生用內衣擦了兩把刀
    跟美工刀，之後把這些東西丟到河裡，也把從RYAN身上搜到
    的RYAN手機丟到河裡，之後我們就朝著橋的方向跑，有出現
    一個旅行袋，我跟著孫武生跑，該旅行袋裡面有兩個人換洗
    的衣服，以及約4 、5 公升的汽油，還有2大罐的礦泉水，
    我們把所有的衣服、褲子、手套脫下，孫武生說我們要把所
    有東西都燒掉，除了我們的衣服之外，還有擦拭用的白色背
    心都燒掉；之後我們往橋的方向走，離開那個旅行袋，我們
    坐在低處階梯，之後我們回到旅行袋那邊，這一次把汽油全
    部淋上去，並用打火機點燃，我們再跑去一開始停腳踏車的
    地方，我跟著孫武生騎車過橋回到臺北河濱那一端再騎回○○
    ，當天鏈鋸、開山刀原來都是在孫武生的背包裡等語（第27
    112號偵卷三第71頁反面至第72頁反面），詳細說明作案經
    過。復於107年9月28日偵查庭證稱：當日我有看到被告JASO
    N拿旅行袋給孫武生（第27112號偵卷三第128 頁反面），於
    107 年11月22日偵查庭證稱：當天我確定我與孫武生換上的
    衣服是從被告JASON旅行袋內拿出來的，裡面還有煙火、礦
    泉水、雨靴（第27112號偵卷七第5 頁反面），並於原審108
     年6 月12日辯論期日交互詰問時為雷同
　　之證述。　
　3.被告BENT所證關於旅行袋放置物品、及被告孫武生與被告JA
    SON當天見面情形，與被告JASON所證相符（詳如後述），被
    告BENT於107 年8 月25日警詢、偵訊、107 年8 月26日訊問
    、107 年8 月30日警詢，尚未指證被告孫武生涉案（第2711
    2號偵卷一第8 頁至第11頁反面、第104 頁至第106 頁、第1
    16頁至第121 頁、卷三第185 頁至第186 頁），於107 年9 
    月14日方證述被告孫武生涉及本案，其緣由係被告BENT恐被
    告孫武生對其家人不利，在被告孫武生遭逮捕後方吐露實情
    （第33797 號偵卷一第53頁反面）。因被告孫武生於000 年
    0 月00日出境，同年9月6日在菲律賓遭當地警方查獲，同年
    9 月17日解返回臺，此有被告孫武生入出境連結作業在卷可
    參（第27112號偵卷二第92頁），被告BENT供述轉折之時間
    點，確實是在被告孫武生遭逮捕之後，迨被告孫武生在警方
    控制下，被告BENT已無後顧之憂，方就被告孫武生涉案部分
    為完整之證述，因彼此2人間無任何糾紛衝突，前
　　已詳述，被告BENT之證述應無構陷之虞而屬真實可信。
　4.頭部為人之中樞所在，頸部為空氣進出之孔道，皆屬人之要
    害部位，而本件行兇之開山刀，屬銳利之器械，鏈鋸具勒緊
    、割鋸之作用，被告孫武生、被告BENT交替使用開山刀、鏈
    鋸等，砍殺被害人RYAN之頭頸部，勒緊RYAN之頸部，足以
　　致人於死，顯然具有殺人之犯意。
　㈨被告孫武生指使被告JASON攜帶旅行袋與汽油之說明
　1.被告JASON於107年10月19日原審羈押訊問庭供稱：當天是買
    了約75-100元的汽油（第430號聲羈卷第28頁），於107 年1
    0月26日偵查庭證稱：孫武生於000 年0 月00日，要我於8 
    月21日晚上10點去永和河濱公園放煙火，8 月21日早上我攜
    帶孫武生給我的包包出發，發現包包拉鍊壞了，煙火盒子掉
    出來，我把它放回去包包，早上工作結束後，我去買了一個
    白色大型整理箱，我後來把水、汽油、膠靴放到孫武生給我
    的包包內，並放在白色整理箱，我放完煙火之後在四處繞了
    約15至20分鐘左右，後來孫武生有用LINE打電話給我，問我
    在哪裡，並要我往橋的方向走，才看到孫武生（第33797 號
    偵卷二第22頁至第24頁），於107年11月29日偵查庭證稱：
    「（0Z有跟你說他需要你帶多少汽油給他嗎？）他沒有說要
    帶多少數量，只說是要用來加機車的油，我買了75元的汽油
    ，剩下的錢是我自己晚餐錢。」（第27113號偵卷七第53頁
    ），續稱：我於107 年8 月21日晚上到永和河濱公園，是因
    為孫武生找我晚上去放煙火，孫武生有給我一袋裝有煙火的
    旅行袋，要我同時帶汽油給他，當天晚上到了河濱公園，一
    開始沒看到孫武生，聯絡孫武生也沒有回應，我放煙火後，
    在河濱公園繞了一陣子，之後孫武生才用LINE打電話給我，
    要我去找他，我把旅行袋交給孫武生，這時還有看到一位非
    裔男子出現，之後我就自己離開河濱公園（第27113號偵卷
    七第52頁至第53頁）；於原審108年5月22日交互詰問時作證
    表示：8月20日，我到孫武生的刺青工作室，是去看我另一
    邊肩膀上的刺青圖案，孫武生在刺青工作室交給我1個袋子
    ，我看到孫武生把煙火和靴子放進去，警詢筆錄所載他邀請
    我當天晚上去河濱公園放煙火，但我要上課到很晚，所以我
    向孫武生說禮拜二可以，孫武生說好那就禮拜二，是孫武生
    叫我去永和河濱公園，我記得孫武生是8月21日當天下午透
    過WICKR叫我帶汽油過去，我在案發當天下午5點半到6點，
    在我家附近的加油站買汽油，實際上我買汽油是8月21日，
    大約晚間10時30分，我接到孫武生用LINE打給我的電話，問
    我人在哪裡，要我朝橋的方向走去，我就朝那邊走回去，路
    上我聽到孫武生叫我JASON，我朝聲音方向走去，然後孫武
    生叫我停下來，我走下斜坡，孫武生問我有無放煙火，我說
    有放了一些，我看一下手錶是10時40分，我跟孫武生見面頂
    多1、2分鐘，最多3分鐘，孫武生好像去運動還跑步過後一
    樣，臉色有點蒼白、呼吸急促及流汗，當天晚上我見到被告
    BENT也許1分鐘，當時嚇一跳，我不確定當時是誰先說HI，
    我沒有跟BENT說其他話，我主要是跟孫武生說話
　　（原審卷四第194頁至第203頁）。
　2.被告JASON所證，其中有關被告JASON於8月20日在刺青工作
    室與被告孫武生相見面，為被告孫武生107年10月22日偵查
    庭所承認（第27112號偵卷四第90頁反面）。其中關於8月20
    日（星期一）工作情形，依真善美文化藝術有限公司109年9
    月24日函，被告JASON當日晚間6時40分至9時12分在地球村
    文山分校，擔任英語老師，教授英語，8月21日（星期二）
    當日晚間6時14分至9時40分，在地球村台大分校教授英語（
    本院卷三第255頁），因被告JASON於8月20日晚上需至較遠
    之臺北市文山區補習班教課，無法答應被告孫武生在同日晚
    間攜帶旅行袋至永和河濱公園；8月21日晚間6時14分至9時4
    0分在臺北公館商圈擔任英文老師，始得於當日下午購買汽
    油，於當日晚間10時左右趕往一河相隔之永和河濱公園，與
    客觀事證相符。其中關於8月21日下午購買汽油部分，依Goo
    gle地圖顯示，被告JASON○○○○路原居住處附近之加油站，為
    臺灣中油公司永利路加油站（本院卷二第355頁），據臺灣
    中油公司油品行銷事業部臺北營業處109年6月5日北南區零
    售發字第10901728260號函所載（本院卷二第375頁至第388
    頁），永利路加油站當日下午4時至6時15分，出售汽油約千
    筆，僅有1筆油品價金為75元，其售出時間為8月21日下午4
    時37分（本院卷二第378頁），被告JASON在偵查羈押禁見期
    間，手邊無資料可查，仍能清楚描述其購得汽油75元，與臺
    灣中油公司會計資料完全相合。其中關於施放煙火部分，與
    被告BENT於107年10月4日偵查庭所稱：「（在你看到放煙火
    的過程中，河邊階梯只有0Z、你、RYAN三個人嗎？）階梯這
    邊就只有我們3個。」（第27112號偵卷三第163頁），與被
    告庚○於108年5月8日原審審判庭所證：「我印象中對岸只看
    到停車場及在施放煙火，離太遠，我只能看到煙火在發射」
    等情大致吻合（原審卷四第59頁）。其中關於8月21日攜帶
    旅行袋、汽油交予被告孫武生，與被告BENT於107年9月28日
    偵查庭所證：8月21日當日有看到被告JASON拿旅行袋給被告
    孫武生（第27112號偵卷三第128 頁反面），於107 年11月2
    2日偵查庭所證：「（你是否確定在8月21日晚上到22日凌晨
    ，在永和河濱公園，孫武生跟你已經將RYAN支解完丟入河裡
    之後，你換上的衣服，是從JJ交給孫武生的嬉皮色旅行袋裡
    面拿出來的？）我確定，因為是我跟0Z一起從旅行袋裡面拿
    出來的，而且旅行袋裡面的東西是有分好的，我的衣服一包
    ，0Z的衣服一包。」、「（你的替換衣服是誰準備的？）是
    0Z把我留在他家的衣服帶出來，我不知道JASON如何拿到的
    ，應該是0Z拿給JASON的，因為我也不認識JASON。」（第27
    112號偵卷七第5 頁反面至第6 頁），於107年12月3日偵查
    庭所證：「我看到JASON把旅行袋拿給OZ，因為我比OZ晚到
    ，我不太確定汽油是否放在旅行袋裡面或者是JASON另外用
    手拿著。」等語相符（第27113號偵卷七第71頁）。其中關
    於被告孫武生與被告JASON見面時間，至多僅2、3分鐘而已
    ，與被告BENT於107年10月16日偵查庭所證：「當時JJ（被
    告JASON）是站在階梯跟草叢的交界處，但是實際的地點應
    該更靠近中正橋，我看到的是JJ快步離開。」相合（第2711
    2號偵卷三第220頁）。被告JASON歷次所述，前後一致，並
    與被告BENT所證及客觀事證相符，應非
　　杜撰，被告孫武生有事先預謀並籌劃事後毀屍滅證之情。
  ㈩被告孫武生指使被告庚○把風以利作案之說明
  1.被告庚○於107年10月17日偵查庭具結證稱：孫武生用WICKR 
    傳給我一個像是GOOGLE地圖照片，照片上有圈一個點，孫武
    生說他們會在畫圈點的對岸抽大麻、開趴、放煙火，他說他
    會再告訴我時間，圈圈是要我站的位置，107 年8 月21日是
    被告BENT用WICKR聯絡我，叫我去永和河濱公園(第27112號
    偵卷四第21頁反面、第24頁），於原審108年5月8日審判庭
    證稱：孫武生在8月18日要我去刀品店幫忙買刀具之前，於7
    月份有用WICKR傳地圖的那個定點給我，要我去河濱公園對
    岸把風，「我們2個人都有聯絡」，8月21日晚上我有去河濱
    公園對岸，我到達河濱公園對岸時，印象中有跟被告BENT及
    孫武生聯絡，停留約20分鐘，中間有放煙火，中間煙火停下
    來的時間我有聯絡他們，原本是傳WICKR ，後來有打電話給
    被告BENT跟孫武生，電話中我只有聽到交談聲及音樂聲，我
    問我能否離開，但是都沒人回我，最後被告孫武生透過WICK
    R 打字說「YOU CAN GO」，我就離開了，8月22日我與孫武
    生在河濱公園交談，「原本是我先問孫武生跟本案有無關係
    ，他說他請別人來處理，請別人來處理是指請別人去殺被害
    人」，警詢所載「他（孫武生）說如果我跟警方說刀械是幫
    他買的，他被調查時，他會提到我去河濱公園，會把我說成
    是本案共犯，即把我拖下水」等語，被告孫武生確實有這樣
    說，22日他跟我講過被害人是警方的線人（原審卷四第
　　52頁至第87頁、第95頁）。
　2.如前所述，被告孫武生於原審表示：「我跟庚○時常見面，
    我們其實有非常深厚的信任關係。」（原審卷四第93頁），
    被告庚○自不可能顛倒事實、誣攀被告孫武生。又被告庚○所
    言關於被告孫武生指示至中正橋臺北端定點把風，為被告孫
    武生所承認；8月21日當日夜間，有人發送「YOU CAN GO」
    予被告庚○，被告庚○始行離開定點，為被告孫武生、被告BE
    NT所不爭執，並有監視器翻拍照片可資佐證；8月22日，被
    告庚○與被告孫武生原約於萬華某咖啡店見面，嗣改至萬華
    河濱公園交談，經被告孫武生坦承在卷；有關被告孫武生指
    責被害人RYAN為警方線民，與被告BENT在永和河濱公園案發
    現場聽聞被告孫武生所言相合。是被告庚○所證，無瑕疵可
    指，其應被告孫武生要求，前往永和河濱公園把風以
　　利作案，應屬真實。
　發現被害人RYAN屍體之說明
　1.證人壬○○於107年8月22日警詢證稱：「我於今日（107年8月
    22日)下午1時19分，發現我朋友顏柏萊（即RYAN）的屍體在
    中正橋下河邊，屍體上的衣服是顏柏萊常常穿的衣服，發現
    當下直接報警，報警人有我及我朋友ZACK。」（相驗卷第4
    頁），於本院109年10月14日審判庭證稱：發現屍體的地方
    ，也就是本院勘驗卷第73頁階梯處，我們發現死者時，沒有
    其他的人在場，也沒有其他人圍觀或在看，發現屍體的時間
    差不多是下午1時19分（本院卷二第301頁）；證人ZACK於10
    7年8月22日偵查庭證稱：「我們去到平常喝酒的地方，發現
    死者就在那裡，當時約下午1點20分我們就馬上通知警方。
    」（相驗卷第19頁），於本院109年10月14日審判庭證稱：
    本院勘驗卷第73頁，是我們平常在新店溪遛狗喝酒聊天的地
    方，現場有一個小山丘，所以在那邊散步或遛狗的人，其實
    不會直接看到水面，我們到河邊看到死者的屍體，漂在水面
    上，約10秒或30秒內我請壬○○打電話報警，當時沒有旁人在
    看，也沒有記者在旁，我也沒有聯絡記者（本院卷二第296
    頁至第298頁）。證人壬○○、ZACK一致表示發現 RYAN屍體之
    時間為下午1時19分、20分左右，當時現場並無
　　新聞媒體記者或其他人士圍觀。
　2.被告孫武生於本院109年5月28日準備庭供稱：我的記憶力應
    該是不錯，一、兩天的事情，我記憶很清楚（本院卷二第27
    9頁），則被告孫武生於第1次109年8月23日警詢所述，對於
    前2日即8月21日行蹤，應瞭若指掌，被告孫武生於該次警詢
    表示：「（我於）107年8月22日12時左右得知RYAN死亡。」
    （第33797號偵卷一第39頁反面），於107年9月18日警詢供
    稱：「我107年8月22日約11時許前往咖啡廳，之後便看到Ka
    n和ZACK傳關於RYAN的訊息給他。」（第27112號偵卷二第68
    頁），於107年10月16日偵查庭供稱：「當晚BENT跟我一起
    回到我家，BENT在我家睡覺，之後『早上』BENT跟我到我的刺
    青工作室，我看到KARI傳給我的訊息，我打給KARI，KARI告
    訴我RYAN死了。」（第27112號偵卷三第209頁）。依被告孫
    武生多次所述，其最遲於8月22日中午時分即已知悉被害人R
    YAN業已身亡，然RYAN之屍體於8月22日下午1時19分、20分
    左右，始經壬○○、ZACK發現，發現屍體現場當時無其他人士
    ，RYAN死亡消息不會提早曝光、外洩，被告孫武生卻早已知
    悉RYAN業已身故，若非親身經歷加害
　　RYAN，當不致如此。
  3.又被告孫武生於原審108年1月31日準備程序表示：當天晚上
    我跟BENT一起回到我的家，我睡不著，在發抖（原審卷二第
    108頁），於108年5月22日原審審判庭供稱：我們回家之後
    ，我沒有試著聯絡RYAN，當時我心想到自己、小孩及小孩母
    親的安危等情（原審卷四第188頁）。如被告孫武生全不知
    情，其已應允被告BENT要求，聯繫RYAN至永和河濱公園見面
    ，已達被告BENT之要求，被告BENT無由挾怨施暴，被告孫武
    生何需擔心家人之安危。而關心親友，世所常見，親友有難
    ，電話聯繫慰問，人之常情，被告孫武生與RYAN為好朋友，
    經被告孫武生於000年0月00日警詢表示：「RYAN老婆死了之
    後，我幾乎每天都跟RYAN在一起，我們算是關係蠻密切的朋
    友。」在卷（第33797號偵卷一第43頁），8月21日夜晚又係
    被告孫武生聯繫邀約RYAN見面，姑如被告孫武生多次所言，
    當日夜晚與RYAN沒有碰面，則其與被告BENT離開永和河濱公
    園，返回自家住處休息，整夜睡不著，有相當長的時間，得
    以手機或上網相詢，此屬輕而易舉之事，被告孫武生卻完全
    不嘗試聯絡詢問RYAN，益見被告孫武生知悉被害人
　　RYAN業已發生意外，始不需再行聯絡。
  有關被告孫武生精神狀態之說明
　1.依被告孫武生病歷及求診紀錄，僅有疝氣手術及淋病、梅毒
　　檢驗，不見求診精神科醫師之資料。
　2.據被告孫武生陳述，其在臺灣期間以臺北市立聯合醫院和平
    院區為求診醫院，依臺北市立聯合醫院和平院區病歷資料，
　　被告孫武生於進行疝氣修補手術前，在107年2月6日麻醉前
    評估表關於「是否有精神病史」否字欄位打勾（原審卷一第
　　174頁），否認有精神疾病至需要就診之程度。
　3.被告孫武生同居人即證人A1於107年11月19日偵查庭證稱：
　　「他沒有在使用精神科的藥物」、「如有身體或心裡不舒服
    就是用大麻來解決」、「像是感冒、發燒、肩膀酸痛都用大
    麻來緩和」（第27112號偵卷五第419頁至第420頁），作證
　　表示被告孫武生沒有因心理疾病而服用精神科藥物。
　4.被告庚○於107年11月27日偵查庭證稱：「我認識0Z的那段時
    間他身體不好，有在看醫生，好像是喉嚨不舒服，此外沒有
    什麼重大的疾病，平常活動也都跟一般人一樣，沒有特別虛
    弱，我知道0Z有吃藥，但是我不知道是什麼藥，精神部分好
    像會失眠，我不知道0Z有沒有吃安眠藥，『除此之外並沒有
    讓我感覺他精神方面有什麼狀況』。」（第27113號偵卷
　　七第38頁），表示被告孫武生並無精神異常之情。
　5.有關被告孫武生精神狀況，本院109年7月6日準備程序，受
    命法官問以：「你在台灣是否曾割過疝氣、檢驗過淋病、梅
    毒，如果有重大心理疾病，為何沒有向台灣醫生求診？」被
    告孫武生表示其有向國立政治大學求助，並提出國立政治大
    學商學院IMBA學程何釐琦助教email資料為證，依何助教ema
    il資料，其內容略稱：「當天稍早他（被告孫武生）進來辦
    公室，詢問我學校是否有心理諮商的服務，我回覆有英文諮
    商服務，他要我提供相關資料，於是我將網站資訊寄給他。
    」（本院卷三第157頁至第159頁），被告孫武生僅洽詢心理
    諮商醫師資訊，其並非就精神問題實際請求專業醫師診斷治
    療；又依入出境資訊連結作業單，被告孫武生於000年0月0
    日來臺，並自承來臺即租用臺北市○○街房屋，其在臺灣居留
    有數年之久，如長期受精神疾病所困，理應向心理專業人士
    求助、醫治，卻無任何求診求治資料，而所提請求校方提供
    心理諮商專家資訊之日期，為107年8月7日，在被告孫武生
    與被害人RYAN觀察勒戒出所2人見面之後，尋求心理諮詢管
    道應與被害人RYAN之事有關，因人吃五穀雜糧，不免有病痛
    發生，被告孫武生僅僅請求提供心理醫師資訊，沒有
　　實際診治，該email資料不足作為有利被告孫武生之證據。
　6.原審審理期間，臺北市立聯合醫院對被告孫武生進行精神鑑
    定，有關身體檢查部分，被告孫武生肢體外觀、行動無異常
    ，無身體不適之陳述，有關精神狀態部分，意識清醒，儀容
    整齊，態度合作，情緒顯低落，然注意力良好，應答迅速切
    題，所言無如妄想般明顯乖離現實之內容，經鑑定後，無理
    由認為被告孫武生於行為時處於罹患情感疾病狀態中。被告
    孫武生原審辯護人雖提出「94年2 月16日犯罪學家Sheila B
    alkan 博士鑑定報告」，指出被告孫武生就「包括（非法持
    有）武器與麻醉藥品之起訴承認有罪」狀況下，針對「促成
    其犯行之因素，以及建立治療計劃」所為之論述，提供美國
    加州洛杉磯高等法院法官「處刑」所斟酌，與本件殺人再分
    屍、毀屍之預謀犯罪無緊密關連。另被告孫武生辯護人在本
    院請求鑑定被告孫武生「面對重大外在壓力（暴力針對本人
    及妻子兒女之脅迫或迫害）時，其反應模式為何？會傾向對
    該外在壓力予以反擊，或是遵從？順服性程度為何？」臺北
    市立聯合醫院108年12月10日北市醫松字第10838711000號函
    所附精神鑑定報告，就有關被告自幼至今「面對重大外在壓
    力」之「反應模式」如何，屬「傳記」規格命題，被告孫武
    生於本案行為時「面對重大外在壓力」之「反應模式」如何
    ，非任一「心理衡鑑工具」得以測得（原審卷五第376頁至
    第377頁）。被告孫武生至今仍否認參與殺人、毀棄屍體犯
    行，當時亦不知被告BENT有意行兇，如被告BENT有要脅撥打
    電話，亦僅僅邀約被害人RYAN見面而已，從一般人眼光觀之
    ，此種壓力不大，不會有面對外在壓力而無法適當反應，被
    告孫武生方面請求鑑定有關面對重大外在壓力之反應，及傳
    喚其兄長TZUR MAYER，以證明被告孫武生罹患精神疾病，
　　面對被告BENT威脅時不敢反抗，核無必要。
　7.至於被告孫武生在羈押期間，雖因憂鬱症求診醫治，此係失
    去人身自由，並面臨殺人分屍之重刑判決心情鬱悶所致，有
　　關監所求診紀錄，亦難作為有利被告孫武生之認定。　
　被告孫武生所辯永和河濱公園行蹤不採之說明
    被告孫武生辯稱：8月21日夜晚10時抵達永和河濱公園，被
    告BENT自行找尋被害人RYAN，被告孫武生在中正橋下約15、
    20公尺處逗留2、3小時，施放煙火、看海，當日夜間沒有與
　　被害人RYAN及被告JASON見面。然查：
　1.被害人RYAN屍體107年8月22日曝光後，警方約詢被告孫武生
    ，被告孫武生以酒醉為由，表示不能立即接受警詢，更改時
    間於8月23日下午再行前往永和警察分局應詢，業經被告BEN
    T證明在卷，而被告孫武生在該次警詢僅稱：「我107年8月2
    1日20時在臺北車站左右畫畫結束走路回家，與我朋友Junio
    r（被告BENT）見面在家喝酒，因為他喝醉了，所以在我家
    睡覺。」（第33797號偵卷一第40頁正反面），隱瞞8月21日
    夜晚前往永和河濱公園之情，如被告孫武生當晚僅至永和河
    濱公園施放煙火、觀看海景，未涉及任何不法，當可清楚交
    代行蹤，被告孫武生卻隱匿前往永和河濱公園之事，已
　　見畏罪情虛。
　2.被告孫武生於000年0月00日警詢供稱：「我跟RYAN在107年8
    月20日有『在河濱那邊抽大麻，地點永遠都一樣』。」（第27
    113號偵卷二第7頁反面），於108年5月22日原審續稱：我曾
    經到過河濱公園很多次，「那個地方是RYAN遛狗及販賣毒品
    的地方」（原審卷四第185頁），另於107年9月18日檢察官
    訊問時，供稱：「我騎（車）到（中正）橋附近有圍欄的地
    方，BENT叫我留在這邊，等到10點時放煙火，BENT就自己去
    找RYAN，我就留在那裡，『我等待的地方很靠近河邊的階梯
    ，距離一個可以停船的地方大約十公尺』，我在那邊等了3個
    小時。」（第27113號偵卷二第98頁反面），於107年10月16
    日偵查庭續稱：「我跟BENT停好腳踏車後往河邊走了大約『1
    5公尺』，『我坐在最底下也就是最靠近河邊的階梯』，直到10
    時去『靠近中正橋的停車場放煙火』，放了煙火後我回到最靠
    近河邊的階梯，之後我就一直在最靠近河邊的階梯那邊，我
    在那邊抽煙，等到BENT回來找我。」（第27112號偵卷三第2
    07頁）。查被害人RYAN與友人平日聚會之處，如本院勘驗卷
    第73頁照片所示，業據證人ZACK於109年10月14日本院審判
    庭證稱：「（本院）勘驗卷第73頁，是我們平常在新店溪遛
    狗喝酒聊天的地方，現場有一個小山丘。」（本院卷三第29
    6頁）；證人壬○○於同日審理時證稱：「平常跟死者在新店
    溪河邊聊天喝酒的地方，是發現屍體的地方，也就是（本院
    ）勘驗卷第73頁階梯處。」（本院卷三第301頁），2人作證
    表示發現被害人RYAN屍體處即為平時RYAN聚會、遛狗地點。
    該地點距中正橋約有數百公尺，經本院履勘現場勘驗明確，
    被告孫武生既然與被害人RYAN約定在老地方見面，依照常情
    ，8月21日晚間理應至中正橋數百公尺處之平日聚會地，與R
    YAN相見面，當日卻僅在中正橋下約20公尺處逗留2、3小時
    ，與平日舉止大不相同，殊難想
　　像。
　3.8月21日案發當夜，被告孫武生與被告BENT及被告JASON曾相
    互見面，業經被告BENT及被告JASON指證在卷，被告庚○於10
    7年10月17日偵查庭證稱：「21日那一天是BENT先用WICKR聯
    絡我，叫我去河濱公園，連結孫武生之前傳給我的地圖後，
    我知道21日晚上是BENT跟孫武生在一起。」對岸「放完煙火
    ，我有聽到他們說話，但說話內容聽不清楚，有音樂聲，聽
    起來就是2個人在聊天，孫武生跟BENT感覺站的滿近的，沒
    有感覺一個人聲音比較大另一個人聲音比較小。」（第2711
    2號偵卷四第24頁、第27頁），於原審108年5月8日審判庭證
    稱：8月21日晚上我有去河濱公園對岸，我到達河濱公園對
    岸時，印象中有跟被告BENT及孫武生講話，待了約20分鐘，
    我打電話給被告BENT跟孫武生，我把他們拉成群CALL，2人
    都有接起來，電話中我只有聽到交談聲及音樂聲（原審卷四
    第52頁至第59頁、第95頁），作證表示被告孫武生、被告BE
    NT當時在一起，核與被告BENT在收押禁見期間，於107年11
    月22日偵查庭所證：「（依照監視器畫面，庚○大約在8月21
    日晚上10時19分離開對岸，而庚○說，8月21日晚上他在對岸
    有用WICKR打電話給孫武生，庚○在通話中有聽到你、孫武生
    2人講話的聲音，也有聽到音樂聲，有何意見？）沒錯，當
    時我們3人還在河濱，那時候RYAN還活著，我們確實有放音
    樂。」相符（第27113號偵卷七第5頁反面）。另被告JASON
    於107年10月18日偵查庭供稱：8月20日被告孫武生給我一個
    裝滿煙火的包包，說「到時候你幫我帶來」，「（你放煙火
    時，有人陪你一起放嗎？）沒有」，「施放完煙火後0Z還是
    沒出現」、「我四處繞了一下，走了大約15至20分鐘，我有
    走在草地上，聽到OZ叫我。」（第33797號偵卷一第163頁反
    面、第165頁正反面），被告BENT於107年12月3日偵查庭作
    證表示：我看到JASON把旅行袋拿給被告孫武生（第27113號
    偵卷七第71頁）。是被告孫武生先與被告BENT及被害人RYAN
    相見面，嗣與被告JASON碰頭。被告孫武生所辯其當夜沒有
    與被告BENT、被告JASON、被害
　　人RYAN見面，難以置信。
　4.證人即釣客辛○○於109年10月14日本院審判庭證稱：當天晚
    上11點10分我去釣魚，看到旁邊有2台Ubike 一起停在旁邊
    ，周圍完全沒人，我釣到約12點時，聽到有幾聲落水聲，我
    稍微看一下，只看到1、2個人影，後來就看到2個人走過來
    各牽走一台Ubike ，當下他們在旁邊講話，因為是英文，我
    聽不懂，我看到就是在庭的孫武生和BENT，他們騎走Ubike
    ；我在警詢看到2人，一人皮膚是白色的，一人皮膚是黑色
    的，如偵27112 卷第70頁指認的照片，本院勘驗卷第35頁以
    下照片，在109 年9 月11日指認的相關位置是正確的；釣魚
    時，我有注意河邊的狀況，附近的河岸情景看得很清楚，我
    有聽到落水的聲音；後來有2人走過來，因為停Ubike 的地
    方離我蠻近的，黑色皮膚的人是從燈光下走到我旁邊，而白
    人後來也跟黑人走過來站在一起，後來一起牽自行車（本院
    卷三第413頁至第417頁）。依本院勘驗現場結果及現場照片
    所示，證人辛○○釣魚處與被告孫武生、被告BENT停放Ubike
    之地點，相距約10公尺（本院勘驗卷第15頁、第35頁、第36
    頁），證人辛○○於當晚11時10分左右，抵達永和河濱公園，
    在中正橋旁釣魚1、2小時，迨被告孫武生等2人返回Ubike腳
    踏車離開時，方始看見被告孫武生蹤影，則被告孫武生所辯
    其整晚待在中正橋下約20公尺處觀海，顯為不
　　實。
　5.被告孫武生於西元0000年0月00日出生，所經營之刺青工作
    室於106年9月24日開幕（本院卷三第65頁），本件命案發生
    時間為107年8月21日，當日既非被告孫武生之生日或刺青工
    作室之週年日，又非特別日子，不論被告孫武生自行攜帶，
    或指使被告JASON攜帶煙火前往永和河濱公園，應係有特別
    意圖。
　6.案發當夜，何人施放煙火，被告孫武生、被告JASON分別表
    示為其所施放。依被告BENT於107年9月28日偵查庭具結所證
    ：「（你上次說案發前有看到有人在放煙火，這時0Z人在哪
    裡？）0Z當時還在河邊，我站在比較高的階梯上，看到煙火
    ，0Z還在河邊最靠近河邊的階梯上。」、「我一直跟0Z在一
    起，0Z沒有離開我的視線。從一開始，我們坐下來RYAN跟0Z
    的距離就比較近，他們還有開啟藍芽分享，整個過程都是0Z
    跟RYAN距離比較近。」（第27112號偵卷三第126頁反面），
    於107年10月4日偵查庭證稱：我看到煙火時，孫武生有看RY
    AN，RYAN說煙火聲音像槍聲，我有走上階梯看聲音從哪裡傳
    出，煙火斷斷續續，「（在你看到放煙火的過程中，河邊階
    梯只有孫武生、你、RYAN三個人嗎？）階梯這邊就只有我們
    3個。」（第27112號偵卷三第162頁至第163頁），表示煙火
    為被告孫武生以外之人所施放；被告JASON於107年10月18日
    拘提到案，於第1次偵查庭供稱：8月20日被告孫武生給我一
    個裝滿煙火的包包，說「到時候你幫我帶來」，「（你放煙
    火時，有人陪你一起放嗎？）沒有」、「施放完煙火後0Z還
    是沒出現」、「我四處繞了一下，走了大約15至20分鐘，我
    有走在草地上，聽到OZ叫我。」（第33797號偵卷一第163頁
    反面、第165頁正反面），於109年5月28日本院準備程序庭
    供稱：當時我自己放煙火，我沒有看到其他的煙火（本院卷
    二第289頁），表示無第三者施放煙火。而被告孫武生於000
    年00月00日偵查庭供稱：「點煙火這件事情，除了我沒有他
    人知道」、「（據目前證據顯示，當晚放煙火的人是JASON?
    ）沒有意見」（第27112號偵卷四第89頁反面），如依被告
    孫武生警詢所述，其攜帶至現場之煙火為「6個高空煙火及1
    個大龍炮」（第27113號偵卷二第5頁反面），並供稱：「點
    煙火這件事情，除了我沒有他人知道」、「（據目前證據顯
    示，當晚放煙火的人是JASON?）沒有意見」，我不知道有沒
    有其他人，我只知道我做了什麼我不知道別人做了什麼（第
    27112號偵卷四第89頁反面至第90頁），因永和河濱公園為
    河川灘地，無高大樹木，草木稀疏，非密不透風，有本院勘
    驗現場照片可以為證，本件施放煙火時間為夜間10時左右，
    夜深人靜，如有人施放高空煙火或大龍炮，必有明顯亮光，
    他人必一目瞭然，然被告孫武生表示當時沒有看到其他人施
    放煙火，豈非怪事。雖然，證人辛○○表示其未看到有人施放
    煙火，因施放煙火時間為夜間10時左右，證人辛○○於夜間11
    時10分左右抵達中正橋下，其未目擊有人施放煙火，實屬正
    常，不能執此認證人辛○○
　　所言不可信。
　7.有關滅跡之汽油，被告JASON表示為其所購買，有臺灣中油
    公司會計資料可以為證，被告孫武生雖稱汽油為其所購買，
    無法提出任何證據佐證，被告孫武生所辯其自行攜帶汽油前
　　往永和河濱公園，而非被告JASON所交付，難以採信。
　8.綜上，被告孫武生所言8月21日夜間在永和河濱公園獨自1人
　　觀看海景、施放煙火，為飾卸之詞。　
 被告孫武生其他辯解不採之說明
　 本件所涉故意殺人案件，屬公訴罪，不以被害人RYAN家屬提
   告為必要，被告孫武生訴訟策略，採焦土政策，先質疑我駐
   外單位所認證RYAN家屬委任書狀之證據能力，再要求法官調
   查美國在臺協會不盡保護美國籍人士之責任，嗣陸續要求法
   官協助配置個人獨立牢房，指摘監所伙食不當，宗教節日未
   經告假拒絕提解到庭，或東問西答，在本院履勘現場測量距
   離時，因階梯觀眾臺最下層走道有爛泥，不得不在第2階測量
   ，仍提出異議，本院人員遂踩踏爛泥測量，斤斤計較，甚而
   濫指警察、檢察官、第一審法官、第二審法官漠視權益。因
   被告孫武生罪證明確，所舉其餘辯解，與本院論斷之結果
　 不生影響，不一一論述。
 有關聲請調查證據之說明　　　　　　
 1.一般人對於事物之注意及觀察，有其能力上之限制，未必如
   攝影機般，可以「打開」眼睛記錄整個事件經過，然後於法
   庭上全然無瑕地「倒帶」其記錄過程。而證人之注意及觀察
   ，往往未慮及將被應用於訴訟上，更受到當時光線、距離、
   持續之時間、證人觀察之角度，以及證人當時之精神狀態、
   注意力、事件之突發性等因素所影響，無法完整記錄每一細
   節及全貌；且人類之記憶，常隨著時間之逝去而逐漸磨損，
   記憶之線索常會改變，自難期證人能將過往事物之原貌完整
   呈現。因此，證人之陳述有部分前後不符，或相互間有所歧
   異時，究竟何者為可採，由法院本於經驗法則、論理法則，
   就證人之觀察力、記憶力及陳述力綜合審酌，以判斷其陳述
   之真偽，非謂一有不符或矛盾，即應認其全部均為不可採信
   ；如其基本事實之陳述，若果與真實性無礙時，則仍非不得
   予以採信（最高法院72年台上字第3976號原判例、74年台上
   字第1599號原判例、94年度台上字第2248號判決參看）。有
   關被告孫武生確有要求被告庚○事先購買刀具並擔任把風工作
   ，要求被告JASON攜帶旅行袋、汽油抵達永和河濱公園現場，
   及動手殺害被害人RYAN之過程，分別經被告BENT、被告JASON
   、被告庚○指證歷歷在卷，並有客觀人證、物證佐證，原審就
   被告BENT、被告JASON、被告庚○業已進行交互詰問，其中如
   被告BENT部分，於原審108年6月12日審判庭，已詳細為交互
   詰問（原審卷四第313頁至第393頁、筆錄共達80頁），原審
   審判長並依被告孫武生原審辯護人所請，命被告孫武生與被
   告BENT等人進行對質，以澄清真相，被告孫武生卻表示不喜
   歡對質程序，法院極盡保障被告孫武生之能事。雖被告BENT
   、JASON、庚○3人就枝節事項有記憶不清而稍有不同之處，但
   基本事實相同，其證言仍具證據價值，被告孫武生罪證至為
   明確，本院認被告孫武生其餘微末之爭議，不影響本件判決
   之結果，無再交互詰問被告BENT、
　 JASON、庚○之必要。
 2.本件司法機關所審究者，為被告孫武生是否參與殺人、毀屍
   ，與美國在臺協會之行政行為無關，被告孫武生聲請傳喚其
   生母YAEL PEDHATZOR，以證明被告孫武生曾向美國在臺協
　 會求助卻未得回覆之情，核與本案無涉。　 
 3.被告孫武生、被告BENT來臺數年，8月21日夜晚僅2人一起在
   刺青室聊天飲酒，經被告孫武生陳述在卷，而被告孫武生之
   生父RICHARD MAYER、生母YAEL PEDHATZOR、繼母SHAROM MAY
   ER均為外國人，被告BENT母親為美國人，其4人當時不在
　 場，無法證明當夜之事，故不予傳訊。
 4.被告JASON不曾提及其遭被告孫武生出言威脅，被告孫武生請
   求傳喚被告JASON之妻丁○○，以證明被告孫武生是否曾威脅被
   告JASON，及被告JASON能獲得美國在臺協會協助之原因，
　 顯無必要。
 5.被告孫武生所請傳喚奇異鳥集團奇異鳥美語學校負責人ANNIE
   ，以證明其曾舉發被告BENT有販賣毒品；聲請傳喚黃韋欽，
   以證明被告BENT涉嫌販毒，與被害人RYAN有不正常金錢交易
   ；聲請傳喚BRAIN SCHWAGER，以證明被告BENT曾以不同姓名
   販賣毒品予他人；聲請傳喚刺青工作室大樓代理總幹事楊榮
   祥，以證明被告孫武生未使用101信箱販毒；另聲請調閱RYAN
   之SAMSUNG品牌手機與被告BENT之LINE及TELEGRAM對話紀錄、
   RYAN使用0000000000門號通聯紀錄與上網紀錄、向FACEBOOK
   公司調閱BENT與RYAN間MESSAGER對話紀錄，以證明被告BENT
   與RYAN涉及毒品交易。因被告BENT與被告孫武生涉嫌販賣毒
   品部分，檢察官另行偵辦，本件無傳喚ANNIE等人及
　 調取各通話資料之必要。
 6.本件被害人RYAN遭利器支解屍體，與「人體解剖圖」有關，
   與「人體輪廓圖」無涉，至於被告孫武生4人身上刺青T型圖
   案，本院不採為認定犯罪之論據。被告孫武生聲請傳喚刺青
   師徐珍浩，以證明專業刺青師不可能未依照客戶指示刺青，
   及聲請傳喚刺青模特兒NICHOLAS ZEGARA，以證明被告孫武生
   運用「人體輪廓圖」與客戶確認刺青部位；另聲請詳查被告
   孫武生桌上型電腦106年9月24日至107年8月24日網頁瀏覽紀
   錄查明被告孫武生運用「人體輪廓圖」與客戶確認刺青之身
　 體位置，自無必要。
 7.本件命案發生在永和河濱公園，被告孫武生在菲律賓向治安
   人員所言，遭被告BENT威脅而購買犯案工具，及強調自己非
   嫌犯、請求協助之情，屬被告孫武生單方之辯解，所請聲請
   傳喚菲律賓員警Chih-Yung Wan及調閱菲國相關筆錄，顯非必
　 要。
 8.每一個人皆有其優缺點，彰顯自己特長，隱藏自己缺點及犯
   罪行為，屬人之常情。被告孫武生聲請傳喚國立政治大學商
   學院何小台博士，以證明其有架設網站能力，平時品行良
　 好，不可能為犯罪行為乙節，核與本件殺人犯行無關。
 9.各監所為維持秩序，設有多項管制規定，被告孫武生依法收
   押，為監所人員密切監控，為日子好過，當然會遵守規定，
   此從許多罪犯進入監所後，莫不循規蹈矩，即可知之。被告
   孫武生聲請傳喚臺北看守所廖主任管理員，以證明被告孫武
　 生在看守所品行良好，不可能為犯罪行為，實不必要。
10.被告孫武生於000年0月00日與被害人RYAN相見後，於翌日搜
   尋人體解剖圖，業經被告孫武生承認在卷，並經新北市政府
   警察局刑事警察大隊科技偵查隊員警林進隆證明無訛，有關
   被告孫武生刺青工作室等處所，經警方搜索，並查扣相關物
   品，有搜索、扣押筆錄在卷可參，並經吳偵查佐到庭證明屬
   實。被告孫武生聲請傳喚新北市警察局刑事鑑識中心股長李
   正勇、警務正郭育銘、巡官李杰修、巡官李孟翰、永和警察
   分局巡官林怡馨等參與搜索被告電腦工作台之人，以發現被
   告將客戶刺青資料連同人體輪廓圖放在書架上之事實，核無
　 必要。
11.被告孫武生深厚交情之被告庚○，作證表示：BENT平常蠻溫和
   ，只有朋友或自己受到威脅狀況下才會反擊，只有1次是為了
   保護女性友人被性騷擾，他才挺身而出，與對方發生扭打，
   「沒有其他人說BENT脾氣不好或有暴力傾向」（原審卷四第8
   7頁）；另證人ARNOLD STARNES CHRISTOPHER表示：我跟BENT
   認識大約1年左右，我有跟他提過不要離孫武生太近，因為我
   認識1位女性朋友，她曾和孫武生交往，知道孫武生個性比較
   有侵略性、會想要控制別人，我覺得BENT不是壞人，他很容
   易被操縱，我覺得孫武生很邪惡，BENT實在很笨，我為BENT
   感到難過等語（第27112號偵卷六第210頁）。被告孫武生以
   被告BENT「可能主導本件殺人計畫」之不確定事實，
　 聲請傳喚TRIANGLE酒吧店長李先生，洵無必要。
12.被告孫武生之美國姓名為丙○ ○○ ○○○        ，友人簡稱其
   為OZ，經被告孫武生承認在卷，而署名丙○ ○○ ○○○        
   者
　 ，於107年7月17日，在被告孫武生刺青工作室之電腦，有上
   網搜尋人體解剖圖之紀錄，經新北市政府警察局刑事警察大
   隊科技偵查隊員警林進隆進行數位鑑定，鑑定屬實，有鑑定
   報告可考，林進隆並於本院109年10月14日辯論庭詳為說明，
   依照常理，被告孫武生刺青工作室之電腦，由場所主人即被
   告孫武生所掌控，被告孫武生聲請其他機構再為鑑定，及聲
   請調閱RYAN之SAMSUNG品牌手機電話連絡人名單、LINE好友名
   單，以證明其中好友名為「Oz Burn」並非被告孫武生；及向
   YAHOO公司調閱lanskeyme0000000oo.com.tw之帳號資料，用
   以證明RYAN手機內「Oz Burn」之連結的名稱為「MeyerLansk
   ey」，與被告孫武生通常使用之「lanskeymeyer」不同，被
   告孫武生並多次向YAHOO客服中心要求修改帳號名稱；核無必
   要。
13.被告孫武生身材，高於被告BENT，約半個人頭，經本院勘驗
   明確，依外型觀之，被告孫武生較為身材高大，而證人ARNOL
   D STARNES CHRISTOPHER復作證表示：我認識1位女性朋友，
   她曾和孫武生交往，知道孫武生個性比較有侵略性、會想要
   控制別人等語， 被告庚○作證表示：「BENT平常蠻溫和，只
   有朋友或自己受到威脅狀況下才會反擊，沒有其他人說BENT
   脾氣不好或有暴力傾向」等語，被告孫武生又親自購買鏈鋸
   、指使被告庚○購買開山刀等銳器，其聲請傳喚ARNOLD STARN
   ES CHRISTOPHER、DANIEL DEMMING，以證明被告BENT接受綜
   合格鬥技訓練，能單獨實執行本件殺人、分屍
　 活動，核無必要。　　　　
三、關於被告BENT部分
  ㈠被告BENT對於損壞及遺棄被害人RYAN屍體之犯行坦承不諱，
    核與證人即法醫許倬憲於偵查庭所證相符，並有臺灣新北地
    方檢察署相驗筆錄、檢驗報告書、相驗屍體證明書、解剖筆
    錄、相驗照片、法務部法醫研究所解剖報告書暨鑑定報告書
    及新北市政府警察局永和分局107 年11月15日新北警永刑字
    第1073456387號函附複驗照片、107 年11月15日新北警永刑
    字第1073456274號函附現場勘查報告、勘查照片在卷可參（
    相驗卷第14頁、第23頁至第38頁、第113 頁至第139 頁、第
    191 頁至第199 頁、第207 頁、第27112號偵卷五第141 頁
    至第252 頁、第287 頁、第425 頁至第427 頁、第430 頁至
    第431頁反面、第33797號偵卷一第101 頁至第105 頁），
　　被告BENT毀屍、棄屍之任意性自白與事實相符。
  ㈡被告BENT共同殺害被害人RYAN之說明
　  被告BENT雖不否認在前往永和河濱公園前，先於8月21日晚
    間7時32分左右，至被告孫武生臺北市○○區○○街住處喝酒聊
    天，再一同出發前往永和河濱公園與被害人RYAN相見面，嗣
    在被告孫武生出手以鏈鋸套住RYAN頸部後，被告BENT協助繼
    續持鏈鋸勒住RYAN脖子等情，惟堅決否認殺人犯行，辯稱：
    被告BENT事前不知被告孫武生之殺人計畫，當被告孫武生持
    鏈鋸套住RYAN頸部數分秒後，RYAN眼睛閉著，頭部下垂，當
    時應已死亡沒有呼吸，被告BENT驚嚇無從反應，無證據證明
    被告BENT與被告孫武生有犯意聯絡或行為分擔，被告
　　BENT沒有出手殺害RYAN。然查：
　1.鑑定證人即法務部法醫研究所法醫病理組組長許倬憲，於10
    7年11月21日偵查庭證稱：我是死者RYAN死亡案件之鑑定人
    ，死者「主要的致命傷在頭頸部，主要是銳器造成的傷害」
    ，死者生前頸部有可能受到勒傷，因為RYAN2個眼睛呈現出
    血狀，死者如果被勒住頸部，可能會造成死者呼吸困難，甚
    至昏倒或意識不清，至於頭部的壓迫傷與銳器傷害出現的時
    間先後順序，就解剖所見，無法明確的判斷等語（第27112
    號偵卷五第430頁至第431頁），專家證人指出被害人RYAN主
    要致命傷在頭頸部，係銳器造成的傷害，如RYAN生前遭人勒
    住頸部，僅造成呼吸困難、昏倒或意識不清而已。而被告BE
    NT於本院準備程序陳稱：被告孫武生以鏈鋸勒住RYAN脖子未
    久，其接續勒緊RYAN頸部之鏈鋸，被告孫武生再接續持刀砍
    殺RYAN，則被告BENT下手之時，被害人RYAN尚有生命
　　存在，被告BENT自屬分工實施殺人之行為。
　2.原審函詢法務部法醫研究所，據該所108 年3 月11日法醫理
    字第1080009100號覆函，表示：「㈠被害人左前臂多處符合
    防禦性銳器傷，頭頸部及周圍附近多處銳器傷，不同於分屍
    切割處，而頭頸部為血管豐富之處，心臟內及身體無可採集
    之血液，腦部呈灰色缺血狀，因此『研判死亡的原因主要是
    出於頭頸部遭銳器傷出血，因出血性休克而死亡，引起窒息
    的加害方式則有可能會造成被害人意識不清、甚至昏迷程度
    』。㈡以徒手持鋼質線鋸勒緊頸部，在壓迫頸部時會先對淺層
    的頸靜脈造成壓迫，導致腦部回流之血液受阻而鬱積在頭部
    ，並且一開始影響腦部血液、氧氣的正常供應，因此『在屍
    體上頭臉部之屍塊外觀上呈現鬱血狀，依此推測並不是勒頸
    當下即造成死亡』，但有可能造成逐漸失去意識。由於要完
    全阻斷氣管或頸動脈或壓迫頸動脈竇或阻塞呼吸道是需要更
    大及持續的力氣，因此一般徒手絞勒或繩索類絞勒，在足夠
    力氣下如果是因窒息的原因死亡，由於腦部缺氧4-6 分鐘腦
    細胞開始受損，因此估計一般約超過10分鐘會導致腦部無法
    復原的損傷而造成死亡。」（原審卷三第129 頁至第130 頁
    ），指出被害人RYAN死亡原因為頭頸部遭銳器傷害出
　　血過多所致，非窒息而死亡。　
　3.尤其，被告BENT於107年9月14日第4次警詢供稱：「（你、
    孫武生與RYAN碰面到肢解RYAN之過程有無其他人在場？或其
    他人經過？）這期間約1個半小時都沒有其他人在場或經過
    ，我們散步了一下後，RYAN到欄杆旁面著河，孫武生比較靠
    近他，然後孫武生突然解下皮帶下的鐵絲，『一邊對我點了
    個頭』，好像要準備動手或著手做什麼。」（第33797號偵卷
    一第49頁），本院受命法官於109年5月28日準備程序就此訊
    問被告BENT意見，被告BENT表示：「沒有意見，歷次供述均
    實在。」（本院卷二第301頁），又被告BENT於同日偵查庭
    以證人身分表示：「在被告孫武生用刀子之前，我跟孫武生
    都有把買來的手套戴上。」（第27112號偵卷三第72頁），
    被告BENT與被告孫武生聯手加害被害人RYAN，2人已有相當
    之準備。由此觀之，被告BENT與被告孫武生出發前往永和河
    濱公園與被害人RYAN見面前，已有合意殺害RYAN之謀議，否
    則，在被告孫武生取出刀具砍割RYAN身體前，2人何以先行
    戴上購買之手套，被告孫武生取出鏈鋸在對RYAN下手時，被
    告孫武生何需對被告BENT「點頭」、打招呼，被告
　　BENT顯與被告孫武生有共同殺害RYAN之故意。
  4.共同實行犯罪行為，在合同意思範圍內，相互利用他人之行
    為，以達其犯罪之目的，原不必每一階段均參與，祇須分擔
    犯罪行為之一部，即應對於全部所發生之結果共同負責。本
    件被告孫武生、被告BENT出發前往永和河濱公園與被害人RY
    AN相見面前，被告BENT於當日先與被告孫武生相見面，嗣在
    案發現場，被告孫武生先向被告BENT點頭確認，再出手以鏈
    鋸勒住RYAN頸部，被告BENT接續握住鏈鋸繼續控制RYAN行動
    自由，被告孫武生緊接持刀械切斷RYAN頸部氣管等部位，致
    RYAN流血過多而死亡，因被告BENT與被告孫武生事先有殺人
    之犯意聯絡，行兇現場被告BENT分工壓制，被告孫武生再
　　出刀割殺RYAN頭頸，被告BENT自應負擔共同殺人之責。
　㈢被告BENT萌生殺人犯意時間之說明　
　  被告孫武生堅不承認殺人滅屍，被告BENT亦否認謀議殺人，
    致2人殺人犯意萌生時間，難以確定為何一時點，因生命無
    價，戕害他人生命，屬重大之犯罪，殊少臨時起意為之，據
    證人ARNOLD STARNES CHRISTOPHER於107年11月1日偵查庭所
    證：「（107年8月21日星期二這天，你跟BENT有無見到面？
    ）沒有，只有打電話給BENT，我跟BENT在電話中問BENT今晚
    是否要來參加我的拳擊課程，因為我是拳擊老師，BENT說他
    要去桃園，沒有要過來。」（第27112號偵卷六第209頁），
    指被告BENT於107年8月21日案發當日夜間有事無法參加拳擊
    課程，再觀被告孫武生於8月21日夜間動手前，2人先行戴上
    手套，被告孫武生並向被告BENT點頭確認之情，故本院認其
    2人萌生殺人犯意之時間，為107年7月中下旬、8月中上旬至
    8月21日夜間8時34分其2人出門前之期間。原審認2人殺人犯
    意聯絡萌生於被害人RYAN遭被告孫武生攻擊陷入昏迷但尚未
    死亡之際，與經驗法則及客觀情狀不符，認定事實有
　　誤。　
　㈣有關聲請精神鑑定之說明　
  1.被告BENT以其於100年發生車禍，腦部受傷，107年本案發生
　　時間，認知功能障礙，無法正常判斷，請求作精神鑑定。
　2.本院受命法官就此，於109年5月28日準備程序，訊問有關求
    學謀職情形，被告BENT表示：「我在2016年自FAU取得學士
    學位，之後我到日本旅行6月，2017年3月至本案案發間，我
    在臺灣當英文老師，我每週一至週六工作，學校學期間每週
    工作時數21至25小時，寒暑假授課時數會更多。」（本院卷
    二第297頁），被告BENT在100年車禍發生之後，仍能進入大
    學取得學位，接續赴日本旅遊長達半年之久，後來臺擔任英
    文老師，傳道授業，一週工作6天，工作時數每週至少21小
    時至25小時，與一般常人無異。尤其，被告BENT於107年9月
    14日警詢供稱：「孫武生說『怕警方盤查或追問』，我們有繞
    了一點路才返回UBIKE租賃站。」（第33797號偵卷一第48頁
    反面），本院受命法官請被告BENT就此表示意見，被告BENT
    答以：「沒意見，我當時在西門町附近又多繞一圈。」（本
    院卷二第297頁），足見被告BENT構思細密，為避免警方調
    閱路口監視錄影畫面追查，多繞一段路以掩飾行蹤。被告BE
    NT更於原審108年6月12日審判庭供稱：「『我很清楚知道』當
    晚發生什麼事情，我的筆錄內容都是當晚的確有發生的內容
    ，我知道這些事情有發生過。」（原審卷四第373頁），是
    被告BENT8月21日當天精神狀態正常，自無送請醫
　　療機構進行精神鑑定之必要。　　
四、關於被告JASON部分　　
　 ㈠被害人RYAN傷重身亡，有新北市政府警察局永和分局現場勘
     查報告、勘查照片在卷可參，被告JASON就幫助傷害犯行於
     原審坦承不諱（原審卷四第215 頁及辯護人刑事辯護意旨
     狀），並於本院109年2月27日移審庭，供稱：「我所作的
     只有釋（施）放煙火，我只幫助傷害部分認罪。」（本院
     卷一第139頁），被告JASON幫助傷害之任意性自白與事
　　 實相符。
   ㈡檢察官以被告JASON於警偵表示其依被告孫武生指示，攜帶
     旅行袋及汽油至永和河濱公園，並於原審108年5月22日審
     理期日表示：「我知道那晚會有什麼不好的事情發生」，
     被告孫武生既籌劃縝密，委請被告JASON大費周章前往現場
     施放煙火，被告孫武生實無可能僅為遂行傷害，被告JASON
     應明知或有高度懷疑被告孫武生意在殺人，被告JASON具有
　　 幫助殺人之間接故意，指被告JASON應負幫助殺人罪責。
　 ㈢共同正犯，雖不以每一階段參與為必要，但以彼此有犯意
　　 之聯絡或行為之分擔為要件。經查：
　 1.被告JASON依被告孫武生指示，攜帶汽油到永和河濱公園，
     雖有不當，但汽油之用途不一，其固然可以燒燬物品，亦
     可作為汽車、機車動力之來源，甚至無需引燃即可以藉以
     恐嚇、傷害他人，縱其用於燒燬物品，湮滅證物，仍不能
　　 當然與先行之殺人犯行劃上等號。
　 2.被告JASON於108年5月22日原審辯論期日，雖稱：「我知道
     那晚會有什麼不好的事情發生」，然緊接供稱：「但我不
     知道會壞到什麼程度，我想說最糟就是有人會被打，孫武
     生做的事情不是我能控制的。」（原審卷四第215頁），不
     能以共同被告JASON預見有「不好的事情發生」，遽指被告
　　 JASON明知或高度懷疑被告孫武生有殺人滅屍之情。
　 3.被告BENT無論於偵查或法院審理期間，均一再證稱在被害
     人RYAN遭殺害後，被告JASON方與被告孫武生見面，交付旅
     行袋、汽油瓶予被告孫武生，被告孫武生與被告JASON2人
     僅有數分鐘之簡短交談，被告JASON隨即離開，在被告孫武
     生、被告BENT出手行兇之際，被告JASON不在命案現場（第
     27112號偵卷三第128 頁反面至第129 頁、第163 頁反面、
     第219 頁至第220 頁、卷四第108 頁正反面、卷六第225 
     頁反面、卷七第5 頁反面至第6 頁、第71頁、第77頁至第7
     8頁、原審卷四第345 頁至第351 頁），此與被告JASON所
     述大致相符。被告JASON既未著手殺害被害人RYAN，復無其
     他積極證據足資證明被告JASON與被告孫武生、BENT有殺人
     之犯意聯絡，自不能以被告JASON施放煙火、攜帶滅跡物品
　　 而臆測被告JASON有幫助殺人之犯意與犯行。
　 4.綜上，被告JASON幫助傷害之犯行，足資認定。　　 
五、關於被告庚○部分
　㈠檢察官勘驗被害人RYAN之屍體，認RYAN頭背部鈍性傷及頭頸
    部銳器傷，導致頭頸部多處深層銳器傷及血管斷離，最後因
    出血性休克而死亡，有檢察官相驗屍體證明書、相驗照片、
    新北市政府警察局永和分局複驗照片足資佐證，被害人RYAN
　　生前受有器械傷害甚明。
　㈡被告庚○受被告孫武生之託，於107 年8 月18日下午5時左右
    ，至萬華刀品店購買本案行兇工具開山刀、鏈鋸、手套、磨
    刀石，經被告庚○多次自白在卷，並於107 年8 月25日偵查
    庭供稱：「（你買的這些東西是要拿來怎麼防身？）我沒有
    想到，可能是他受到威脅的話可以用。」、「（單純防身有
    需要這麼多刀具，還有切割用途的鏈鋸？）當下我沒有想那
    麼多」（第27113 號偵卷一第70頁至第71頁），於翌日原審
    聲押庭陳稱：「（依你所買工具客觀觀之，顯然並非單純用
    來防身，是否知悉這些工具可能或可以用來傷害他人身體？
    ）我知道這些工具可以傷人」、「（依你先前陳述，你知道
    被告孫武生購買這些工具的起因，是因與他人有糾紛爭執，
    而你也知悉所購買的工具，可以用來傷害他人身體，則你幫
    助傷害部分，是否願意承認？）我願意承認幫助傷害，但我
    真的不知道他要拿來殺人。」、「107年8月21日晚間，我在
    我女朋友家，孫武生透過WICKR密我，他叫我在公園對岸把
    風，如果有狀況，我就再透過WICKR跟他溝通，我同意幫他
    把風。」（第351號聲羈卷第28頁、第27113 號偵卷一第85
    頁至第86頁反面同旨），再於107 年11月27日偵查庭認罪，
    表示：「（關於你依被告孫武生指示去購買開山刀、鏈鋸、
    戰術手套、磨刀石等物品給被告孫武生，使被告孫武生、BE
    NT可以攻擊、殺害被害人，這部分可能涉及幫助傷害、幫助
    傷害致死、幫助殺人等罪嫌，有何意見？）我承認幫助傷害
    的部分」等語（第27113 號偵卷七第39頁最末1
　　行）。被告庚○多次坦承幫助傷害犯行。
　㈢被告孫武生指使被告庚○把風，經被告孫武生指證在卷，而被
    告孫武生先於107年7月份，先傳送相關把風定點擷圖予被告
    庚○，嗣於8月18日交付7,000元，委請被告庚○購買開山刀等
    利器，再於8月21日夜晚，由被告孫武生或被告BENT聯繫被
    告庚○至永和河濱公園對岸把風，此經被告庚○多次承認在卷
    。我國刑法第30條之幫助犯，係以行為人主觀上有幫助故意
    ，客觀上有幫助行為，即對於犯罪與正犯有共同認識，而以
    幫助意思，對於正犯資以助力，但未參與實行犯罪之行為者
    而言。此所稱幫助故意，行為人只要概略認識該特定犯罪之
    不法內涵即可，無庸過於瞭解正犯行為之細節或具體內容。
    查「把風」旨在掩飾不法行為，被告庚○在8月21日案發當日
    之前，先行購買得以傷人之開山刀等利器，並2度受邀前往
    定點把風，則被告庚○對於被告孫武生至少有傷害他人之犯
    意，應有所知悉或可得預見，其顯具有幫助他人
　　傷害之犯意。
　㈣施用大麻，煙味飄散，在室內約5、6公尺距離內，可聞得大
    麻煙味，在室外，因受風向、空間影響，可聞得大麻煙味之
    距離，或較5、6公尺遠，或較5、6公尺近，不一而定，此經
    被告庚○及被告BENT陳明在卷（本院卷二第273頁至第275頁
    ）。以本案而言，被告庚○把風之地點，在新店溪右岸之臺
    北端，被告孫武生等人在新店溪左岸之永和河濱公園，2地
    相隔超過80公尺以上，已無法聞得大麻煙味，當時又為夜晚
    10時左右，視野受相當影響，無法從臺北端看清永和河濱公
    園人員之舉止，復為被告庚○所承認，依經驗法則，被告庚○
    無法防免被告孫武生遭警查獲之風險而達成把風之目的。被
    告庚○所辯掩護被告孫武生施用大麻乙節，難認為
　　真，其實係協助被告孫武生遂行犯罪行為。
　㈤被告庚○方面雖辯稱被告孫武生在委託購買兇刀之初，表示為
    防身之用，被告庚○不知被告孫武生意在加害他人，在偵查
    中之認罪係受檢察官之誘導等語。揆諸一般常情，如受他人
    威脅，購買凶器防身，多已知悉威脅之來源，儘可透過報警
    等方式保護自身安全，被告孫武生所委託購買之開山刀、鏈
    鋸、手套，已經超出一般防身之目的，應非單純防身之用，
    被告庚○復多次表示其為被告孫武生「把風」，意圖掩飾不
    法，則被告庚○多次認罪，應非受偵查檢察官及原審值
　　日法官誘導所致。
　㈥被告庚○方面另辯稱購買刀械為中性幫助行為，並援引萬華刀
    品店負責人彭子晃所證「我印象中被告庚○有自言自語說『他
    買這個幹嘛』」，作為被告庚○無幫助傷害犯意之證明。查證
    人彭子晃於原審證稱：被告庚○曾自言自語「他買這個幹嘛
    」，固為真實，而本件開山刀、鏈鋸等器械，使用目的雖亦
    有多端，但被告庚○為智識能力正常之人，在購買之時當可
    知悉本案刀具、鏈鋸除原來用途外，亦可用於加害他人，被
    告庚○並於107年8月21日當日夜晚，中止與女友之約會，不
    珍惜2人相聚之機會，趕赴兇案現場對岸把風，協助被告孫
    武生逃避警方查察，顯有幫助犯罪之惡意，不能因先前購買
    兇刀之際有所懷疑，而解免案發當天利用把風掩飾
　　不法之刑責。
　㈦綜上，被告庚○幫助傷害之犯行，足資認定。　　
　㈧檢察官以被告庚○知悉被告孫武生指使購買凶器並非防身之用
    ，竟受託前往萬華刀具店購開山刀等器械，並於案發當日親
    自前往新店溪臺北端把風，其對於被告孫武生將為殺人之事
    ，有明知或高度之懷疑，實具有幫助殺人之犯意，應構成幫
    助殺人罪。按幫助犯之成立，主觀上行為人須有幫助故意，
    客觀上須有幫助行為；而幫助犯係從屬於正犯而成立，並無
    獨立性，故幫助犯須對正犯之犯罪事實，具有共同認識而加
    以助力，始能成立，其所應負責任，亦以與正犯有同一認識
    之事實為限，若正犯所犯之事實，超過其共同認識之範圍時
    ，則幫助者事前既不知情，自不負責；從犯對正犯行為所認
    識之內容，如與正犯所發生之事實不一致時，應僅就其所認
    識之範圍負責。被告孫武生於偵審期間一再證稱其僅要被告
    庚○協助購買開山刀等刀械，至永和河濱公園對岸定點把風
    ，被告BENT亦一再表示本件殺人、分屍期間，被告庚○不在
    命案現場聯手或給予助力，此與被告庚○所述相符；又被告B
    ENT於原審108年6月12日審判庭供稱：「案發後隔一個晚上
    的週三，庚○在TRIANGLE夜店碰面時，問是不是我們做的，
    我只跟他說已經發生了，我不想再談了。」（原審卷四第35
    3頁），倘被告庚○知悉被告孫武生等行兇殺人，何需探詢被
    告BENT有關被害人RYAN之受害經過；由此足見被告庚○事前
    不知被告孫武生、BENT意在殺人。被告庚○既沒有分工著手
    殺害被害人RYAN，復無其他積極證據足資證明被告庚○與被
    告孫武生、BENT有殺人之犯意聯絡，自不能僅憑被告庚○協
    助購買刀具、答應被告孫武生至兇案現場對岸把風，推論被
    告庚○有幫助殺人之犯意。檢察官指被告庚○有幫助
　　殺人之犯意，舉證不足，無從採信。
六、論罪之說明　　
  ㈠核被告孫武生、BENT所為，均係犯刑法第271 條第1 項之故
    意殺人罪、第247 條第1 項之損壞、遺棄屍體罪。被告孫武
    生、BENT就殺人犯行及損壞、遺棄屍體犯行，有犯意聯絡及
    行為分擔，應以共同正犯論擬。又所犯殺人罪及損壞、遺棄
    屍體罪，犯罪時間先後有別，犯罪手段各異，行為互殊，侵
　　害法益不同，應予分論併罰。
  ㈡被告JASON、庚○2 人主觀上均知悉被告孫武生將有傷害他人
    之故意，仍分別應被告孫武生之邀，居中予以助力，核均係
    犯幫助傷害罪。按行為後法律有變更者，適用行為時之法律
    ，但行為後之法律有利於行為人者，適用最有利於行為人之
    法律，刑法第2條第1 項定有明文，被告JASON、庚○犯罪後
    ，刑法第277 條第1 項規定經立法院修正，總統於108 年5 
    月29日公布，同年月31日施行，修正前刑法第277 條第1 項
    規定：「傷害人之身體或健康者，處3 年以下有期徒刑，拘
    役或1,000 元以下罰金。」修正後規定：「傷害人之身體或
    健康者，處5 年以下有期徒刑、拘役或50萬元以下罰金。」
    法定刑上限由3 年提高為5 年，比較結果，以行為時法律較
    有利於被告JASON、庚○等2人，應依修正前刑法第277 條第1
     項論處。檢察官認被告JASON、庚○所為應構成幫助殺人罪
    ，容有誤會，爰在社會基本事實同一範圍內，變
　　更起訴法條。
七、原判決及被告4人上訴之評斷　　
  ㈠關於被告孫武生、BENT共同殺人部分
　　被告孫武生、被告BENT有殺害RYAN之犯意聯絡及分工行為，
    2人構成共同故意殺人罪，業經本院詳為說明如前，被告孫
    武生、BENT上訴否認共同殺人，為無理由。有關被告孫武生
    、BENT萌生殺人犯意之時間，應為107年7月中下旬、8月中
    上旬至8月21日夜間8時34分2人步出刺青工作室間之某時，
    原審認定被告2人犯意聯絡時間，為RYAN遭被告孫武生攻擊
    陷入昏迷但尚未死亡之際，認定事實有誤，檢察官此部分上
    訴為有理由，應由本院就被告孫武生、被告BENT共同殺
　　害RYAN部分撤銷改判。
　㈡關於被告孫武生、BENT共同犯損壞、遺棄屍體部分
　1.本院基上證據及說明，認原審以被告孫武生、被告BENT共同
    分屍、遺棄被害人RYAN屍體，事證明確，援引刑法第247 條
    第1 項，論以損壞、遺棄屍體罪，審酌被告孫武生、被告BE
    NT殺害RYAN後，將RYAN分屍並棄屍，手段殘酷，兼衡被告孫
    武生矢口否認，被告BENT犯後坦承分屍、棄屍犯行，及其他
    一切情狀，就損壞、遺棄RYAN屍體部分，量處被告孫武生有
    期徒刑3 年6 月，量處被告BENT有期徒刑2 年。原審認定事
    實、適用法律，核無不合，所量處之刑，無違罪刑相當法
　　則。
　2.被告孫武生上訴，否認有損壞、遺棄RYAN屍體犯行，業經本
    院一一說明、指駁如前，被告孫武生上訴所指，無非係就原
    審依職權所為取捨及心證形成之事項，再事爭執，其上訴核
　　無理由，應予駁回。
  3.量刑係法院就繫屬個案犯罪所為之整體評價，屬事實審法院
    得依職權裁量之事項，而量刑判斷當否之準據，應就原判決
    之整體觀察為綜合考量，不可擷取其中片段，遽以評斷。苟
    其量刑已以行為人之責任為基礎，並斟酌刑法第57條各款所
    列情狀，在法定刑度內酌量科刑，無偏執一端，或濫用其裁
    量權限，致明顯失出失入情形，自不得任意指為不當或違法
    （最高法院104年度台上字第2563號判決、104年度台上字第
    2577號判決參看）。被告孫武生、被告BENT聯手犯下本件殺
    人案，將RYAN屍體分屍，使RYAN生前遭受毒手，死後遭殘酷
    支解，受兩度加害，被告BENT再與被告孫武生將RYAN遺體棄
    置於永和河濱公園旁之新店溪，掩飾自己犯行，若非RYAN友
    人至其租屋處，發現無人應門、寵物犬LULU臉部受傷，即時
    尋找RYAN，RYAN屍體即將隨潮水而漂流無蹤，自己得逃脫刑
    事制裁，懲罰不宜過輕，而損壞、遺棄屍體罪，法定刑為6
    月以上、5年以下有期徒刑，原審就被告BENT部分，量處有
    期徒刑2年，未達中度之刑，無違罪罰相當法則。被告BENT
　　請求減輕刑期，難謂有理。
  4.刑法第59條規定：「犯罪情狀顯可憫恕，認科最低度刑仍嫌
    過重者，得酌量減輕其刑。」最高法院28年上字第1064號原
    判例、45年台上字第1165號原判例、51年台上字第899 號原
    判例，指出：刑法第59條規定之犯罪情狀顯可憫恕，認科最
    低度刑仍嫌過重者，得酌量減輕其刑之規定，須犯罪另有特
    殊之原因與環境，在客觀上足以引起一般人之同情，認為即
    予宣告法定最低度刑，猶嫌過重者，始有其適用，被告犯後
    自白犯罪、經濟因素、家庭狀況，僅得為從輕量刑之參考，
    不得作為刑法第59條酌量減刑之事由。被告BENT行兇後為掩
    飾殺人犯行，與被告孫武生持刀將被害人RYAN分屍予以棄置
    ，一錯再錯，除狠心剝奪RYAN寶貴性命外，使RYAN難以全屍
    安葬，所為駭人聽聞，對社會安寧及治安造成重大危害，雖
    被告BENT自白毀屍棄屍犯行，係因證物確鑿、無從推託所致
    ，本件被告BENT所為在客觀上難認值得一般人同情而憫恕之
    處，自無適用刑法第59條酌減其刑之餘地。被告BENT以其受
    被告孫武生要脅，不得不參與分屍，有情輕法重之情，請
　　求酌減刑期，亦難允許，一併駁回。
　㈢關於被告JASON、庚○幫助傷害部分
　1.原審以被告JASON、庚○沒有分工著手殺害被害人RYAN，復查
    無證據證明其2人分別與被告孫武生、被告BENT有殺人之犯
    意聯絡，不能論以幫助殺人罪，在新舊法比較後，援引修正
    前刑法第277 條第1 項，論以幫助傷害罪，審酌被告JASON
    協助被告孫武生攜帶旅行袋、汽油至永和河濱公園，被告庚○則至萬華刀品店購買刀具、當日前往定點把風，兼衡被告J
    ASON坦承幫助傷害犯行、被告庚○一度承認、嗣否認犯行之
    犯後態度，及被告JASON已知被告孫武生曾放重話表示可以
    殺害或傷害任何人，猶前往永和河濱公園並交付所攜旅行袋
    、汽油，相較被告庚○僅受指示購買刀具、把風之危險性，
    被告JASON可責性較高，及其他一切情狀，就被告JASON部分
    ，量處有期徒刑1年6月，就被告庚○部分，量處有期徒刑6月
    （得易科罰金）。原審認定事實、適用法律，核無不合，所
    量處之刑，無違比例原則。檢察官上訴指被告JASON、被告
    庚○構成幫助殺人，為無理由，業經本院詳為
　　說明如前，其上訴應予駁回。
　2.被告JASON為外國人，來臺教授美語謀生，應安分守己，恪
    遵我國法律，其所受託攜帶之旅行袋，內裝有供被告孫武生
    、被告BENT換裝之衣物，所攜之汽油，足以毀屍滅跡，明知
    案發當晚會「有什麼不好的事情發生」，卻無懼我國法律約
    束，仍攜帶旅行袋、汽油等物至永和河濱公園，作奸犯科在
    所不惜，所為在客觀上尚無何足以引起一般人同情而顯可憫
    恕之處，並無依刑法第59條規定酌減其刑之餘地。又原審所
    判處之1年6月徒刑，被告JASON已因羈押折抵而無庸入監服
    刑，其有意悖法而是否適宜繼續居留我國，由行政主管機關
    另依職權裁量。被告JASON請求依刑法第59條酌減刑期，被
    告JASON之妻丁○○上訴請求量處1年以下有期徒刑，以免
　　遭取銷居留許可，均無理由。
　3.被告庚○上訴，否認幫助傷害犯行，為無理由，業經本院指
    駁同前，被告庚○上訴所指，無非係就原審依職權所為取
　　捨，再事爭執，其上訴為無理由，應予駁回。　
八、被告孫武生、BENT殺人撤銷改判部分量刑之說明
  ㈠爰以被告孫武生責任為基礎，審酌被告孫武生為外國人，來
    臺數年，擔任美語補習班教師，開業經營刺青工作室，在臺
    謀得一席之地，並在國立大學研究所深造，取得進修之機會
    ，受惠於我國良多，應安分守己，不應再有往昔美國領域犯
    案之脫序行為出現，如有心理疾病，可囑請擔任醫師之親兄
    弟，開立病情說明及建議使用藥物，卻漠視我國禁用毒品法
    令，長期施用大麻，並為RYAN架設販毒網站，擴散毒品之留
    通，量刑本不宜寬縱，其與RYAN及其已逝妻子為好友，因涉
    及毒品交易，懷疑RYAN為警方線民，擔憂對己不利，竟起殺
    機，主導全部犯罪，事先搜尋人體解剖圖，央請庚○購買作
    案開山刀、手套等物，精細籌劃如何殺人、分屍、棄屍，並
    要求JASON攜帶內有換裝衣物之旅行袋、汽油前往永和河濱
    公園現場，連累友好，禍及他人，於案發當時先以鏈鋸勒住
    RYAN頸部，再用美工刀割斷被害人氣管，並持開山刀砍殺顏
    柏萊，支解屍體，頭頸斷離，四肢割砍離散，手段殘忍，駭
    人聽聞，在案件偵辦審理期間，避重就輕，堅不承認犯行，
    或指其餘被告3人勾串陷害，或指筆錄內容翻譯錯誤，諉責
    他人，耗費司法資源，不知悔改，案發迄今已有2年餘，仍
    未與被害人RYAN家屬和解，求得被害人家屬諒解，及其他一
    切情狀，與原審相同，量處無期徒刑，依法宣告褫奪公權終
    身。被告孫武生辯護人在最後辯論期日，以司法院量刑系統
    量刑因子，認本件宣告刑以有期徒刑20年為當，本院查無相
    關資料，難以苟同。又被告孫武生具有美國、以色列雙重國
    籍，在我國境內犯下殺人罪，嚴重破壞我國治安，本院認被
    告孫武生已不適合在我國繼續居住，於刑之執行完畢或赦免
    後，依刑法第95條規定，驅逐出境。另就殺人罪所宣告之刑
    與損壞、遺棄屍體上訴駁回部分，定應執行無期徒
　　刑，併褫奪公權終身。
  ㈡審酌被告BENT在臺灣從事美語教師工作，與被告孫武生謀議
    一同殺害被害人RYAN，所為殺人分屍手段殘酷，惡性非輕，
    惟考量被告BENT初否認犯罪，後坦承部分作案過程，具體陳
    述RYAN遭殺害、分屍經過，使案情明朗，被告孫武生主犯犯
    行無所遁逃，其立於聽從被告孫武生指示之次要地位，另審
    酌被告庚○表示：BENT平常蠻溫和，只有朋友或自己受到威
    脅狀況下才會反擊，沒有其他人說BENT脾氣不好或有暴力傾
    向，證人ARNOLD STARNES CHRISTOPHER表示：我跟BENT認識
    大約1年左右，我知道孫武生個性比較有侵略性、會想要控
    制別人，我覺得BENT不是壞人，他很容易被操縱，我覺得孫
    武生很邪惡，BENT實在很笨，我為BENT感到難過等語，及其
    他一切情狀，與原審同，量處有期徒刑11年10月。檢察官以
    被告BENT早已萌生殺人犯意，上訴請求加重刑期，本院審核
    被告BENT犯罪居於次要地位及其犯罪情狀，認檢察官要求加
    重處罰，為無理由。又被告BENT為美籍人士，犯下殺人重罪
    ，已不適合再居住我國，併依刑法第95條規定，諭知於刑之
    執行完畢或赦免後驅逐出境。另就被告BENT殺人與損壞、
　　遺棄屍體上訴駁回部分，定應執行有期徒刑12年6月。
九、沒收宣告之說明　　　　
  ㈠本件扣案之開山刀2支，係被告孫武生出資購得，供殺害RYAN
    及損壞屍體所用，應依刑法第38條第2 項前段規定，宣
　　告沒收。
  ㈡供犯罪所用之物，是否宣告沒收，我國採裁量主義，本件作
    案所用之鏈鋸等其他器物，被告BENT表示已棄置於新店溪，
    警方勘查現場搜索無著，應已不存在，如宣告沒收、追徵，
　　已無實益，徒增檢方執行之困擾，不予宣告沒收。　
　㈢附表扣押之物，與實行本件殺人分屍無關，亦不予宣告沒
　　收。　　
貳、無罪部分
一、公訴意旨另稱：被告孫武生為販賣毒品，與被害人RYAN一同
    向上游購入毒品後，以通訊軟體LINE建立名稱為「Mr NiceG
    uy ,Taiwan」LINE使用者帳戶，向不特定人兜售大麻、MDMA
    、愷他命、LSD 等毒品，並要求購買毒品者需另行下載WICK
    R通訊軟體、加入「meyerlanskey」為聯絡人，或下載TELEG
    RAM通訊軟體、加入「MrLanskey 」為聯絡人，並先傳送買
    家自拍照與身分證件翻拍照片，否則將無預警逐出客戶名單
    ，並立下不得直接以LINE詢問毒品買賣事宜，亦不得直接付
    款予交付毒品之人等規則，有關販賣毒品分工方式，先由被
    告孫武生以WICKR或TELEGRAM通訊軟體與毒品買家聯絡，再
    由被告BENT（約於107年3、4月間加入）、被告庚○（約於10
    7年6月間加入）將裝在菸盒或其他小包裝之毒品送至買家指
    定地點，由買家自行取走毒品，而價金之收取，或以現金或
    以網路支付，若買家選擇以現金支付，需將購買毒品價金置
    於信封內，再放入被告孫武生刺青工作室所在大樓1 樓申請
    使用之101號信箱，由被告孫武生從該信箱中直接收取，在1
    07年6月間被告庚○加入後，則由被告庚○依被告孫武生指示
    ，將裝有現金之信封自101號信箱取出交予被告孫武生，嗣
    被告JASON於107年6月、7月間加入後，被告孫武生為製造金
    流之斷點，以降低被警查緝之風險，乃以WICKR 指示被告JA
    SON收取101號信箱內現金封袋後，暫先保留，靜待指示，而
    被告JASON在收取信封內現金數次後，依WICKR線上指示，於
    107年7月、8月間，將款項約1 萬5,000 元送至臺北市萬華
    區西門町紅樓附近某酒吧老闆處，被告孫武生等4人共同以
    上開方式，隱匿、掩飾販賣毒品所得之去向、所在，因認被
    告孫武生、BENT、JASON、庚○共同涉犯
　　洗錢防制法第14條第1 項第2款洗錢罪嫌。
二、被告孫武生等4 人堅決否認有何違反洗錢防制法犯行。
　㈠被告孫武生辯稱：我沒有販賣毒品。
　㈡被告BENT辯稱：販賣毒品所得，或是網路交易，或是買家將
    價金放入信封，再將信封置放被告孫武生刺青工作室101 號
　　信箱，我沒有接觸任何金錢。
　㈢被告JASON辯稱：我不知被告孫武生、BENT、庚○協議內容為
    何，我只是幫忙TOM做PARTY生意賺的金錢，再依TOM 指示到
    酒吧支付啤酒錢，也有依指示將金錢拿到被告孫武生刺青
　　辦公室交予被告孫武生。
　㈣被告庚○辯稱：交易毒品，由我或被告BENT負責交貨，有關價
    金部分，由被告孫武生自己跟客戶連絡，我只有1次依被告
    孫武生指示，從刺青工作室1樓信箱拿1個信封，被告孫武生
    雖表示信封內為金錢，但我不知其為販毒所得，我沒有違
　　反洗錢防制法之犯意。
三、檢察官以：被告4人販賣毒品，係透過精密之分工方式為之
    ，由被告孫武生提供毒品，由被告BENT、庚○將毒品放置被
    告孫武生所指定地點後，即行離去，不與事後出現之購毒者
    碰面，當然亦不會向購毒者收受毒品價金，至於毒品價金，
    由購毒者透過網路支付，或將現金放置信封再投入被告孫武
    生刺青工作室樓下之101信箱，其中部分現金並由被告JASON
    依指示取出、交付；被告4人將「交付毒品」與「收受價金
    」兩階段之時間、地點以及負責人員嚴格切割，成功掩飾或
    隱匿販毒所得之去向、所在，屬洗錢防制法第2條第2款
　　之洗錢行為。
四、經查：　　
　㈠有關公訴意旨所指購毒者支付價金之方式，被告BENT於107年
    10月25日偵查庭供稱：轉帳收費部分，先是使用PAYPAL及線
    上集資平台，最後又換回PAYPAL等語（第27112 號偵卷六第
    185 頁反面），被告庚○於107年10月30日偵查庭供稱：本來
    應該是想透過網路就是PAYPAL還有GOFUNDME，後來好像有出
    問題，就改成直接收錢等語（第27112 號偵卷六第203 頁反
    面），2 人說詞迥異，被告孫武生、被告JASON則無相關之
    供述，檢察官就此並未提出事證證明，依目前卷證無從推斷
    購毒者使用網路方式支付價金。按洗錢防制法之立法目的，
    在於防範及制止因犯第3條所列之特定犯罪而取得或變得之
    財物或財產上利益及其之孳息，藉由包含處置（即將特定犯
    罪所得直接予以移轉或變更）、分層化（即以迂迴層轉、化
    整為零之多層化包裝方式，掩飾或隱匿特定犯罪所得）及整
    合（即收受、持有或使用他人之特定犯罪所得，使之回流至
    正常金融體系，而得以合法利用享受）等各階段之洗錢行為
    ，使其形式上轉換成為合法來源，以掩飾或切斷特定犯罪所
    得與犯罪之關聯性，而藉以逃避追訴、處罰。苟販毒價金流
    向人頭帳戶，固可認定係隱匿犯罪所得，但檢察官並未提出
    本件相關人頭帳戶之資料，難以認定被告孫武生4人利用人
    頭帳戶藏匿犯罪所得；苟購毒者以網路銀行方式支付價金，
    其金錢必流向立於主謀地位之被告孫武生帳戶，以便統籌運
    用，此時之金流仍屬透明易查，因被告孫武生等4人並無積
    極移轉或變更販毒所得，非屬洗錢防制法第2條所
　　稱之洗錢行為。
　㈡又被告BENT於107 年11月22日偵查庭供稱：毒品客戶不能直
    接拿錢給我，要透過PAYPAL，或把金錢先放在信封，再放置
    大樓101信箱，由被告孫武生自己去拿，或由被告JASON、被
    告庚○去拿，如此作法，是希望讓每個人做不同的工作，被
    抓才有理由推託（第27112 號偵卷七第6頁反面至第7頁），
    於原審108年6月12日以證人身分表示：「我的認知是剛開始
    由被告孫武生自己去收取信箱裡的費用，在101 號信箱成立
    之後，由被告JASON去收取。」（原審卷四第367 頁）。被
    告庚○於107 年11月27日偵查庭證稱：「（你一開始幫忙送
    毒品給客戶，也有幫被告孫武生把刺青工作室一樓信箱內客
    戶裝在信封的錢拿給被告孫武生，後來信箱拿錢部分改由被
    告JASON去拿，你只有幫忙送毒品給客戶，是否如此？）是
    」、「（被告孫武生有跟你說他會叫被告JASON拿1 樓信箱
    內客戶裝在信封的錢）是」（第27112 號偵卷七第37頁至第
    38頁）。依被告BENT、庚○所述，被告孫武生原先自己收取
    價金，在101信箱租用後，由被告JASON或被告庚○先行取拿
    其內信封，再轉交予被告孫武生。現代都會地區，土地面積
    有限，建物紛紛朝天空發展，動則數十樓，甚而上百層，一
    棟大廈有數百間廳室，不足為奇，不可能每一辦公場所主人
    或住戶在地面層均有自己人員代收物件，通常由地面層傳達
    室轉送，或在地面層租用信箱後自行取件；在租用信箱之場
    合，該辦公室或住戶對所租用信箱有專屬使用權，就信箱內
    物件有事實上管領力。被告孫武生在其刺青工作室所在大廈
    1樓租用101信箱，如購毒者將信封連同價金放入101信箱，
    被告孫武生對之即有實際管領權，不論嗣後由被告孫武生自
    取，或由共犯即被告JASON、庚○取後轉交，檢警機關得按圖
    索驥，循線查得相關販毒嫌疑人，被告孫武生等4人
　　分工行為無掩飾或切斷犯罪所得之可言。
　㈢被告JASON至101 信箱拿取信封之緣由，被告JASON先後於107
    年10月26日、11月29日偵查庭供稱：我是在刺青工作室遇到
    TOM，被告孫武生告訴TOM 說我要找打工，TOM 當時有想做
    派對快遞的工作，我的工作內容就是拿鑰匙開啟信箱拿裡面
    的信封，有1次我將信封拿到某家酒吧老闆，大約是15,000
    元，沒有毒品，TOM 最後一次通知我就是把信封內的錢交給
    被告孫武生，我只有交過這2次錢，我是幫TOM負責收取現金
    付款，與毒品交易無關，我以為這是合法的網路生意（第27
    113號偵卷七第53頁反面至第54頁、第33797號偵卷二第25頁
    至第26頁），於108年5月22日原審審判庭以證人身分證稱：
    我是透過被告孫武生認識TOM ，我一段時間就去會看信箱內
    信封有沒有錢，累積起來的錢，一部分是交給被告孫武生，
    其他是拿去付酒錢，酒吧在西門，是TOM 指示我去的等語（
    原審卷四第204 頁至第207 頁）。按刑事法上之犯罪，以行
    為人主觀上有實現特定犯罪構成事實之決意（或認識），且
    客觀上有實行此項犯罪構成事實之行為，始稱相當；若行為
    人主觀上欠缺此項實行犯罪構成事實之意思（認識），縱外
    觀上有此一實行之行為者，仍不能謂其已該當於該特定之犯
    罪構成要件，而予以非難，令負刑責。依被告JASON所述，
    其遵TOM指示，取拿從事網購之金錢，有關TOM之身分，被告
    孫武生表示不識其人，檢警及法院無從傳訊TOM到庭，而檢
    察官所提事證，無從證明被告JASON知悉所收取之金錢乃毒
    品價金，亦無證據證明TOM與被告孫武生涉及毒品交易，基
    於無犯意無刑責法則，不能認為被告JASON觸
　　犯洗錢罪責。
　㈣被告庚○收取金錢之緣由，被告庚○107 年11月27日偵查庭表
    示：「（被告孫武生有跟你說他會叫被告JASON拿1 樓信箱
    內客戶裝在信封的錢）是。」、「（你一開始幫忙送毒品給
    客戶，也有幫被告孫武生把刺青工作室1樓信箱內客戶裝在
    信封的錢拿給被告孫武生，後來信箱拿錢部分改由被告JASO
    N去拿，你只有幫忙送毒品給客戶，是否如此？）是」（第2
    7112 號偵卷七第37頁至第38頁），並於108年5月8日原審審
    判庭供稱：「○○○○○○○○○○○○000 ○○○？）被告孫武生有請我
    幫他拿1次信封，裡面有可能是錢，但我沒有打開我也不知
    道，我將信封拿到刺青工作室給被告孫武生。」（原審卷四
    第74頁）。按洗錢防制法洗錢罪之成立，除行為人在客觀上
    有掩飾或隱匿因特定犯罪所得財產或財產上利益之具體作為
    外，尚須行為人主觀上具有掩飾或隱匿其財產或利益來源與
    犯罪之關聯性，使其來源形式上合法化，以逃避國家追訴、
    處罰之犯罪意思，始克相當。被告庚○在被告孫武生刺青工
    作室學習刺青，將被告孫武生所租用、掌控101信箱內裝有
    金錢之信封，取出直接交予被告孫武生，僅為使被告孫武生
    獲取販毒所得之手段，並無掩飾
　　或切斷販毒所得之犯意，自難以洗錢罪責相繩。
五、無罪推定，屬普世之價值，司法院諸多號解釋已將之肯認為
    憲法所保障之基本人權，92年修正刑事訴訟法乃正式立法，
    將之納入第154條第1項。99年制訂之刑事妥速審判法基於此
    原則，其第6條更明定：「檢察官對於起訴之犯罪事實，應
    負提出證據及說服之實質舉證責任。倘其所提出之證據，不
    足為被告有罪之積極證明，或其指出證明之方法，無法說服
    法院以形成被告有罪之心證者，應貫徹無罪推定原則。」檢
    察官係公益之代表人，為國家偵查犯罪機關之一環，擁有廣
    大之社會資源為其後盾、供其利用，應蒐集被告犯罪之一切
    證據，負責推翻被告無罪之推定，以證明被告確實犯罪，乃
    有別於過去之形式舉證責任；如檢察官無法說服法官達至無
    合理懷疑之程度，使形成被告確實有罪之心證，法院須堅持
    證據裁判主義及嚴格證明法則，落實無罪推定原則，以實現
    公平法院之理念。因檢察官就本件被告孫武生等4人共同涉
    犯洗錢防制法第14條第1 項洗錢罪嫌所舉之證據，不足以證
    明被告犯罪，原審諭知被告4人無罪，其認事用法，洵無不
    合。檢察官上訴所指，無非係就原審依職權所為取捨及心證
    形成之事項，再事爭執，並未提出新證據供本院調查審酌，
　　其上訴為無理由，應予駁回。
據上論斷，依刑事訴訟法第369條第1項前段、第368條、第364條
、第299條第1項前段、刑法第28條、第271 條第1 項、第37條第
1 項、第51條第4 款、第95條、第38條第2 項前段，判決如主
文。
本案經檢察官廖先志、陳欣湉偵查起訴，檢察官彭聖斐提起上
訴，檢察官羅松芳到庭執行職務。
中　　華　　民　　國　　110 　年　　1 　　月　　13　　日
     　　　　　　 刑事第九庭    審判長法　官  潘翠雪
                                      法　官  陳俞婷
                                      法　官  曾德水
以上正本證明與原本無異。
被告JASON、庚○不得上訴。
檢察官、被告孫武生與BENT如不服本判決，應於收受送達後20日
內向本院提出上訴書狀；惟檢察官就被告四人洗錢部分提起上訴
，須受刑事妥速審判法第9條限制。其未敘述上訴之理由者，並
得於提起上訴後20日內向本院補提理由書(均須按他造當事人之
人數附繕本)「切勿逕送上級法院」。
刑事妥速審判法第9條
除前條情形外，第二審法院維持第一審所為無罪判決，提起上訴
之理由，以下列事項為限：
一、判決所適用之法令牴觸憲法。
二、判決違背司法院解釋。
三、判決違背判例。
刑事訴訟法第 377 條至第 379 條、第 393 條第 1 款之規定，
於前項案件之審理，不適用之。
                                      書記官  陳怡君
中　　華　　民　　國　　110 　年　　1 　　月　　14　　日
附錄：本案論罪科刑法條全文
中華民國刑法第271條第1項
殺人者，處死刑、無期徒刑或十年以上有期徒刑。 
　　　
中華民國刑法第247條第1項
損壞、遺棄、污辱或盜取屍體者，處六月以上五年以下有期徒刑
。 
　　　
修正前中華民國刑法第277條第1項　
傷害人之身體或健康者，處三年以下有期徒刑，拘役或一千元以
下罰金。 　　　
附表
編號           扣案物品 備註 1 悠遊卡1張（卡號：0000000000000000號） 被告BENT所有持用 2 ASUS手機1支（含0000000000 門號SIM卡、IMEI：000000000000000、000000000000000)  3 護照（美國籍）正本1本 被告BENT新北市○○區○○路宿舍扣得 4 房屋租賃契約1本  5 門號0000000000號預付卡申請書1張  6 黑色背包1個  7 USB裝置  8 USB隨身碟  9 HP筆記型電腦  10 ACER筆記型電腦  11 SAMSUNG Galaxy Note5手機1支  12 SONY手機1支  13 TaiwanMobile手機1支  14 TaiwanMobile手機1支  15 HTC手機1支（含0000000000 門號SIM卡、IMEI：000000000000000） 被告庚○於107年8 月18日購買作案物品時所著衣物及持用手機 16 灰色短褲1件  17 黑色POLO衫1件  18 黑色拖鞋1雙  19 三星手機1支 被告孫武生自菲律賓返臺時所扣得 20 發票1包 被告孫武生臺北市○○街原租屋處扣得 21 悠遊卡1張（卡號：0000000000000000）  22 USB隨身碟2個  23 臺北捷運1日票2張  24 PAYPAL信用卡1張（卡號：0000000000000000）  25 華南VISA卡1張（卡號：0000000000000000）  26 HTC手機1支（IMEI：000000000000000）  27 筆記本1本  28 外籍證件（外國人工作許可證正本）1本  29 電腦主機1台  30 電腦螢幕1台  31 國際包裹寄件單4份 被告孫武生刺青工作室扣得 32 商業發票2份  33 門號0000000000號預付卡申請書1張  34 門號0000000000號預付卡申請書1張  35 門號0000000000號預付卡申請書1張  36 門號0000000000號SIM卡1張  37 門號0000000000號SIM卡1張  38 門號不詳SIM卡1張  39 桌上型電腦主機1臺  40 WINDOWS平板1臺  41 IPHONE 6S手機1支（含0000000000門號SIM卡、IMEI：000000000000000） 被告JASON新北市○○區○○路原住處扣得 42 IPAD2平板1臺  43 IPAD AIR平板1臺  44 MACBOOK 1臺  45 悠遊卡2張（卡號：000000000000000 0、0000000000000000）  46 Transcend 4GB隨身碟1個  47 短袖T恤2件（藍色、白色各1件）  48 被害人衣物1包 新北市政府警察局永和分局新北警永刑字第000000000號扣押物品清單所載之物 49 屍袋1包  50 開山刀2把  51 菸蒂1包  52 布鞋1支  53 血攤內物品1包  54 棉棒3包  55 發票及收據1包  56 字條1包  57 塑膠袋1包  58 被告孫武生個人物品1包  59 被告BENT個人物品1包  60 竹棍1支  61 燃燒灰燼1包